
<!--
Reproduces main Figure 1: locus schematic/ChIP track plots (Gviz) and binarized 200-bp peak-grid maps for the three time points (d0/d7/d15). Inputs (examples): output/fig1.all.k27.bw/fig1.{d0,d7,d15}.tab.tsv. Outputs: outplots/fig1*.pdf. Expects the project outputs described in the repo README.
--> 
fig1.plots

# ===================================================
# a. 以基因EZH2周围区域做示意图绘制轨道图及对应的二值化网格图

```{r}
library(Gviz)
library(rtracklayer)
library(GenomicRanges)

# ==========================================
# 1. 参数设置 (请根据你的实际情况修改)
# ==========================================
gen <- "hg19"  # 基因组版本
chr <- "chr7"  # 目标染色体
start_pos <- 148580000  # 起始位置
end_pos   <- 148590000  # 终止位置

# 定义你的 8 个 BigWig 文件路径和显示的名称
# 建议按照生物学逻辑排序（如：活跃标记 -> 抑制标记）
bw_files <- c(
  "DNase"    = "~/Project/ChIP/DNase/DNase-0d.10bp.CPM.bw",
  "H3K27ac"  = "~/Project/ChIP/H3K27ac/H3K27ac-0d.10bp.CPM.bw",
  "H3K4me1"  = "~/Project/ChIP/H3K4me1/H3K4me1-0d.10bp.CPM.bw",
  "H3K4me3"  = "~/Project/ChIP/H3K4me3/H3K4me3-0d.10bp.CPM.bw",
  "H3K9ac"   = "~/Project/ChIP/H3K9ac/H3K9ac-0d.10bp.CPM.bw",
  "H3K36me3" = "~/Project/ChIP/H3K36me3/H3K36me3-0d.10bp.CPM.bw",
  "H3K27me3" = "~/Project/ChIP/H3K27me3/H3K27me3-0d.10bp.CPM.bw",
  "H3K9me3"  = "~/Project/ChIP/H3K9me3/H3K9me3-0d.10bp.CPM.bw"
)

# 定义高级感配色方案 (学术莫兰迪色系)
track_colors <- c(
  "#94a3b8", # DNase (中性灰)
  "#f87171", # H3K27ac (珊瑚红)
  "#4ade80", # H3K4me1 (嫩绿)
  "#fbbf24", # H3K4me3 (金黄)
  "#fb923c", # H3K9ac (橙色)
  "#0d9488", # H3K36me3 (青色)
  "#60a5fa", # H3K27me3 (天蓝)
  "#818cf8"  # H3K9me3 (淡紫)
)

# --- 关键步骤：预设 8 个轨道的 Y 轴上限 ---
# 请根据你实际数据的信号强度调整这些数值
# 如果你想让所有轨道共用一个刻度，可以设为相同值
max_values <- c(20, 0.3, 0.4, 1.0, 0.5, 0.4, 1.0, 0.4) 

# ==========================================
# 2. 构建轨道 (Tracks)
# ==========================================

# A. 坐标轴轨道 (最上方)
axisTrack <- GenomeAxisTrack(
  exponent = 0, 
  cex = 0.8, 
  col = "black", 
  fontcolor = "black"
)

# B. 数据轨道列表
data_tracks <- list()

for (i in seq_along(bw_files)) {
  track_name <- names(bw_files)[i]
  bw_path <- bw_files[i]
  
  # 在 DataTrack 的参数中进行如下设置：
data_tracks[[track_name]] <- DataTrack(
    range = bw_path,
    genome = gen,
    name = track_name,
    type = "poly",          # 填充面积图，类似示意图中的山峰
    window = "mean",        # 使用均值平滑
    windowSize = 200,        # 窗口大小，如果还是不平滑，可以试着调到 100 或 200
    aggregation = "mean",
    
    # --- Y 轴独立设置 ---
    ylim = c(0, max_values[i]), # 关键：使用预设的第 i 个上限
    showAxis = TRUE,            # 显示 Y 轴刻度
    col.axis = "black",         # 刻度颜色
    cex.axis = 0.8,             # 刻度字体大小    ylim = c(0, current_max),      # 设置范围
    yTicksAt = c(0, max_values[i]),  # 关键：只在 0 和 最大值 处画刻度线

    fill.mountain = c(track_colors[i], track_colors[i]), # 填充颜色
    col.mountain = track_colors[i],                      # 描边颜色
    background.title = "white",    # 标签背景色设为白色
    col.axis = "black",            # 坐标轴颜色
    col.title = "black",           # 标签文字颜色
    fontface.title = 2,            # 标签加粗
    cex.title = 0,               # 标签大小
    alpha = 0.8,                   # 半透明度，增加高级感
    lwd = 1.5                        # 线条宽度
  )

}

txdb <- TxDb.Hsapiens.UCSC.hg19.knownGene

# 创建基因轨道 (Gene Track)
# 这一步不需要联网，速度极快且不会报错
biomTrack <- GeneRegionTrack(
  txdb,
  genome = "hg19",
  chromosome = chr,
  start = start_pos,
  end = end_pos,
  name = "Gene",
  
  # --- 视觉美化 ---
  transcriptAnnotation = "symbol", # 显示基因名字 (如 MYC)
  collapseTranscripts = "longest",  # 只显示最长的转录本，防止轨道太乱
  shape = "arrow",                  # 基因方向用箭头表示
  fill = "#475569",                 # 莫兰迪深灰色，比纯黑高级
  col = "transparent",              # 隐藏边框
  background.title = "white",
  col.title = "black",
  fontface.title = 2,
  cex.title = 0.7,
  size = 0.5                        # 调整这个轨道的高度比例
)


# ==========================================
# 3. 绘图与导出
# ==========================================

# 组合所有轨道
all_tracks <- c(axisTrack, data_tracks, biomTrack)

# 导出为 PDF (适合后续在 AI 中进一步美化)
pdf("outplots/fig1.a_Epigenome_Tracks.pdf", width = 8, height = 6)

plotTracks(
  all_tracks,
  from = start_pos,
  to = end_pos,
  showTitle = FALSE,
  chromosome = chr,
  transcriptAnnotation = "symbol",
  window = -1,           # 自动平滑
  cex.main = 1.2,
  margin = 40,           # 留白
  innerMargin = 5,
  title.width = 1.5      # 左侧标签栏宽度
)

dev.off()

# ==========================================
# 4. 二值化对应网格图
# ==========================================

peak <- paste0("chr19:33853000:33859000")
# 提取原始二值化矩阵
peak_tab <- msc.all[BedInter(peak,msc.all),4:11] %>% t()
library(ggplot2)
library(tidyr)
library(dplyr)

# 1. 准备数据 (假设你的矩阵叫 peak_tab)
# 显式指定你的轨道顺序（从上到下）
target_order <- c("H3K27me3","DNase", "H3K27ac", "H3K4me1", "H3K4me3", "H3K9ac", 
                  "H3K36me3", "H3K9me3")

peak_df <- as.data.frame(peak_tab)
peak_df <- read.table(file = "output/fig1.all.k27.bw/fig1.d0.tab.tsv")
colnames(peak_df) <- colnames(peak_tab)
peak_df$Track <- rownames(peak_tab)

# 2. 转换为长格式并处理顺序
plot_data <- peak_df %>%
  pivot_longer(cols = -Track, names_to = "Position", values_to = "Value") %>%
  mutate(Position = as.numeric(Position)) %>%
  # 关键点 1：通过 factor 及其 levels 强制控制从上到下的顺序
  # rev() 是因为 ggplot 的 Y 轴坐标系是从下往上画的，rev 保证第一个在最上面
  mutate(Track = factor(Track, levels = rev(target_order))) %>%
  filter(Value == 1)

# 3. 定义颜色 (与之前保持一致)
track_colors <- c(
  "DNase" = "#94a3b8", # DNase (中性灰)
  "H3K27ac" = "#f87171", # H3K27ac (珊瑚红)
  "H3K4me1" = "#4ade80", # H3K4me1 (嫩绿)
  "H3K4me3" = "#fbbf24", # H3K4me3 (金黄)
  "H3K9ac" = "#fb923c", # H3K9ac (橙色)
  "H3K36me3" = "#0d9488", # H3K36me3 (青色)
  "H3K27me3" = "#60a5fa", # H3K27me3 (天蓝)
  "H3K9me3" = "#818cf8"  # H3K9me3 (淡紫)
)

# 4. 绘图
p <- ggplot(plot_data, aes(x = Position, y = Track, fill = Track)) +
  # 关键点 2 & 4：
  # height = 1 确保行与行之间没有空隙
  # color = "lightgray" 加上浅灰色内部框线
  # size = 0.1 设置框线非常细，避免遮挡颜色
  geom_tile(height = 1, color = "#e5e7eb", size = 0.1) + 
  
  # 设置填充颜色
  scale_fill_manual(values = track_colors) +
  
  # 关键点 3：没有任何文字标注
  theme_void() + # theme_void 会移除所有坐标轴、背景、文字
  theme(
    legend.position = "none",
    # 如果需要保留最外层的一点边距以便对齐，可以取消下面注释
    # plot.margin = margin(0, 0, 0, 0) 
  ) +
  
  # 保持 X 轴范围与波峰图完全一致
  scale_x_continuous(expand = c(0, 0)) +
  # 保持 Y 轴紧凑，不留白
  scale_y_discrete(expand = c(0, 0))

# 5. 输出
# 建议通过指定宽高来控制最终形状
print(p)
ggsave("outplots/fig1/fig1.a_peak_grid_map.d0.pdf", p, width = 7, height = 7)



{
peak <- paste0("chr19:33853000:33859000")
# 提取原始二值化矩阵
peak_tab <- adi_7d.all[BedInter(peak,msc.all),4:11] %>% t()
library(ggplot2)
library(tidyr)
library(dplyr)

# 1. 准备数据 (假设你的矩阵叫 peak_tab)
# 显式指定你的轨道顺序（从上到下）
target_order <- c("H3K27me3","DNase", "H3K27ac", "H3K4me1", "H3K4me3", "H3K9ac", 
                  "H3K36me3",  "H3K9me3")

peak_df <- as.data.frame(peak_tab)
peak_df <- read.table(file = "output/fig1.all.k27.bw/fig1.d7.tab.tsv")
colnames(peak_df) <- colnames(peak_tab)
peak_df$Track <- rownames(peak_tab)

# 2. 转换为长格式并处理顺序
plot_data <- peak_df %>%
  pivot_longer(cols = -Track, names_to = "Position", values_to = "Value") %>%
  mutate(Position = as.numeric(Position)) %>%
  # 关键点 1：通过 factor 及其 levels 强制控制从上到下的顺序
  # rev() 是因为 ggplot 的 Y 轴坐标系是从下往上画的，rev 保证第一个在最上面
  mutate(Track = factor(Track, levels = rev(target_order))) %>%
  filter(Value == 1)

# 3. 定义颜色 (与之前保持一致)
track_colors <- c(
  "DNase" = "#94a3b8", # DNase (中性灰)
  "H3K27ac" = "#f87171", # H3K27ac (珊瑚红)
  "H3K4me1" = "#4ade80", # H3K4me1 (嫩绿)
  "H3K4me3" = "#fbbf24", # H3K4me3 (金黄)
  "H3K9ac" = "#fb923c", # H3K9ac (橙色)
  "H3K36me3" = "#0d9488", # H3K36me3 (青色)
  "H3K27me3" = "#60a5fa", # H3K27me3 (天蓝)
  "H3K9me3" = "#818cf8"  # H3K9me3 (淡紫)
)

# 4. 绘图
p <- ggplot(plot_data, aes(x = Position, y = Track, fill = Track)) +
  # 关键点 2 & 4：
  # height = 1 确保行与行之间没有空隙
  # color = "lightgray" 加上浅灰色内部框线
  # size = 0.1 设置框线非常细，避免遮挡颜色
  geom_tile(height = 1, color = "#e5e7eb", size = 0.1) + 
  
  # 设置填充颜色
  scale_fill_manual(values = track_colors) +
  
  # 关键点 3：没有任何文字标注
  theme_void() + # theme_void 会移除所有坐标轴、背景、文字
  theme(
    legend.position = "none",
    # 如果需要保留最外层的一点边距以便对齐，可以取消下面注释
    # plot.margin = margin(0, 0, 0, 0) 
  ) +
  
  # 保持 X 轴范围与波峰图完全一致
  scale_x_continuous(expand = c(0, 0)) +
  # 保持 Y 轴紧凑，不留白
  scale_y_discrete(expand = c(0, 0))

# 5. 输出
# 建议通过指定宽高来控制最终形状
print(p)
ggsave("outplots/fig1/fig1.a_peak_grid_map.d7.pdf", p, width = 7, height = 7)
}


{
peak <- paste0("chr19:33853000:33859000")
# 提取原始二值化矩阵
peak_tab <- adi_15d.all[BedInter(peak,msc.all),4:11] %>% t()
peak_df <- read.table(file = "output/fig1.all.k27.bw/fig1.d15.tab.tsv")
colnames(peak_df) <- colnames(peak_tab)
peak_df$Track <- rownames(peak_tab)

# 1. 准备数据 (假设你的矩阵叫 peak_tab)
# 显式指定你的轨道顺序（从上到下）
target_order <- c("H3K27me3", "DNase", "H3K27ac", "H3K4me1", "H3K4me3", "H3K9ac", 
                  "H3K36me3", "H3K9me3")


# 2. 转换为长格式并处理顺序
plot_data <- peak_df %>%
  pivot_longer(cols = -Track, names_to = "Position", values_to = "Value") %>%
  mutate(Position = as.numeric(Position)) %>%
  # 关键点 1：通过 factor 及其 levels 强制控制从上到下的顺序
  # rev() 是因为 ggplot 的 Y 轴坐标系是从下往上画的，rev 保证第一个在最上面
  mutate(Track = factor(Track, levels = rev(target_order))) %>%
  filter(Value == 1)

# 3. 定义颜色 (与之前保持一致)
track_colors <- c(
  "DNase" = "#94a3b8", # DNase (中性灰)
  "H3K27ac" = "#f87171", # H3K27ac (珊瑚红)
  "H3K4me1" = "#4ade80", # H3K4me1 (嫩绿)
  "H3K4me3" = "#fbbf24", # H3K4me3 (金黄)
  "H3K9ac" = "#fb923c", # H3K9ac (橙色)
  "H3K36me3" = "#0d9488", # H3K36me3 (青色)
  "H3K27me3" = "#60a5fa", # H3K27me3 (天蓝)
  "H3K9me3" = "#818cf8"  # H3K9me3 (淡紫)
)

# 4. 绘图
p <- ggplot(plot_data, aes(x = Position, y = Track, fill = Track)) +
  # 关键点 2 & 4：
  # height = 1 确保行与行之间没有空隙
  # color = "lightgray" 加上浅灰色内部框线
  # size = 0.1 设置框线非常细，避免遮挡颜色
  geom_tile(height = 1, color = "#e5e7eb", size = 0.1) + 
  
  # 设置填充颜色
  scale_fill_manual(values = track_colors) +
  
  # 关键点 3：没有任何文字标注
  theme_void() + # theme_void 会移除所有坐标轴、背景、文字
  theme(
    legend.position = "none",
    # 如果需要保留最外层的一点边距以便对齐，可以取消下面注释
    # plot.margin = margin(0, 0, 0, 0) 
  ) +
  
  # 保持 X 轴范围与波峰图完全一致
  scale_x_continuous(expand = c(0, 0)) +
  # 保持 Y 轴紧凑，不留白
  scale_y_discrete(expand = c(0, 0))

# 5. 输出
# 建议通过指定宽高来控制最终形状
print(p)
ggsave("outplots/fig1/fig1.a_peak_grid_map.d14.pdf", p, width = 7, height = 7)
}

plot_data <- rbind(plot_data,c("H3K9me3", 6911194, 1))
plot_data$Position <- as.integer(plot_data$Position)
plot_data$Value <- as.integer(plot_data$Value)


```


# ====================================================
## b. 各个时间点所有连续区域的平均读数与长度的关系

```{r}
msc.k27.all <- k27.env$msc.k27.all
adi_7d.k27.all <- k27.env$adi_7d.k27.all
adi_15d.k27.all <- k27.env$adi_15d.k27.all


out1 <- data.frame(msc.k27.all$chr,msc.k27.all$start,msc.k27.all$end,name=paste0(msc.k27.all$chr,":",msc.k27.all$start,":",msc.k27.all$end))
out2 <- data.frame(adi_7d.k27.all$chr,adi_7d.k27.all$start,adi_7d.k27.all$end,name=paste0(adi_7d.k27.all$chr,":",adi_7d.k27.all$start,":",adi_7d.k27.all$end))
out3 <- data.frame(adi_15d.k27.all$chr,adi_15d.k27.all$start,adi_15d.k27.all$end,name=paste0(adi_15d.k27.all$chr,":",adi_15d.k27.all$start,":",adi_15d.k27.all$end))
write.table(out1,file = "output/msc.k27.all.bed",row.names = F,col.names = F,sep = "\t",quote = F)
write.table(out2,file = "output/adi_7d.k27.all.bed",row.names = F,col.names = F,sep = "\t",quote = F)
write.table(out3,file = "output/adi_15d.k27.all.bed",row.names = F,col.names = F,sep = "\t",quote = F)


## 另外还需要把非连续的即独立的读数为1的放进来：
l1 <- msc.all[msc.all$H3K27me3 == 1,1:3]
msc.inde.k27 <- bt.intersect(a=l1,b=msc.k27.all,v=T)
msc.inde.k27$name <- paste0(msc.inde.k27[,1],":",msc.inde.k27[,2],":",msc.inde.k27[,3])
write.table(msc.inde.k27,file = "output/fig1.all.k27.bw/msc.inde.k27.bed",row.names = F,col.names = F,sep = "\t",quote = F)
l2 <- adi_7d.all[adi_7d.all$H3K27me3 == 1,1:3]
adi_7d.inde.k27 <- bt.intersect(a=l2,b=adi_7d.k27.all,v=T)
adi_7d.inde.k27$name <- paste0(adi_7d.inde.k27[,1],":",adi_7d.inde.k27[,2],":",adi_7d.inde.k27[,3])
write.table(adi_7d.inde.k27,file = "output/fig1.all.k27.bw/adi_7d.inde.k27.bed",row.names = F,col.names = F,sep = "\t",quote = F)
l3 <- adi_15d.all[adi_15d.all$H3K27me3 == 1,1:3]
adi_15d.inde.k27 <- bt.intersect(a=l3,b=adi_15d.k27.all,v=T)
adi_15d.inde.k27$name <- paste0(adi_15d.inde.k27[,1],":",adi_15d.inde.k27[,2],":",adi_15d.inde.k27[,3])
write.table(adi_15d.inde.k27,file = "output/fig1.all.k27.bw/adi_15d.inde.k27.bed",row.names = F,col.names = F,sep = "\t",quote = F)


## 下面开始比较，先简单比较MSC的
msc.inde.k27.bw <- read.table(file = "output/fig1.all.k27.bw/msc.inde.k27.out.tab")
msc.k27.all.bw <- read.table(file = "output/fig1.all.k27.bw/msc.k27.all.out.tab")

boxplot(log2(msc.inde.k27.bw$V5+1),log2(msc.k27.all.bw$V5+1))
## 存在连续区域的肯定要比单个的显著高
msc.all.bw <- rbind(msc.inde.k27.bw,msc.k27.all.bw)
plot(msc.all.bw[,2]/200,log2(msc.all.bw$V5+1))
cor.test(msc.all.bw[,2]/200,log2(msc.all.bw$V5+1))
lm(data.frame(x=msc.all.bw[,2]/200,y=log2(msc.all.bw$V5+1))) %>% summary()
## 有比较显著的正相关性,三时间均要进行图像表示


## 按长度讨论信号强度与长度的箱线图
msc.all.bw$len <- msc.all.bw$V2/200
msc.all.bw$V5 <- log2(msc.all.bw$V5+1)

boxplot(msc.all.bw[msc.all.bw$len == 1,"V5"],msc.all.bw[msc.all.bw$len == 2,"V5"],msc.all.bw[msc.all.bw$len == 3,"V5"],msc.all.bw[msc.all.bw$len == 4,"V5"],msc.all.bw[msc.all.bw$len == 5,"V5"],msc.all.bw[msc.all.bw$len == 6,"V5"],msc.all.bw[msc.all.bw$len == 7,"V5"],msc.all.bw[msc.all.bw$len == 8,"V5"],msc.all.bw[msc.all.bw$len == 9,"V5"],msc.all.bw[msc.all.bw$len == 10,"V5"],msc.all.bw[msc.all.bw$len == 10,"V5"])

boxplot(msc.all.bw[msc.all.bw$len == 1,"V5"],msc.all.bw[msc.all.bw$len %in% c(2,3,4,5),"V5"],msc.all.bw[msc.all.bw$len %in% c(6:10),"V5"],msc.all.bw[msc.all.bw$len %in% c(11:20),"V5"],msc.all.bw[msc.all.bw$len > 20,"V5"])


adi_7d.inde.k27.bw <- read.table(file = "output/fig1.all.k27.bw/adi_7d.inde.k27.out.tab")
adi_7d.k27.all.bw <- read.table(file = "output/fig1.all.k27.bw/adi_7d.k27.all.out.tab")

boxplot(log2(adi_7d.inde.k27.bw$V5+1),log2(adi_7d.k27.all.bw$V5+1))
## 存在连续区域的肯定要比单个的显著高
adi_7d.all.bw <- rbind(adi_7d.inde.k27.bw,adi_7d.k27.all.bw)
plot(adi_7d.all.bw[,2]/200,log2(adi_7d.all.bw$V5+1))
cor.test(adi_7d.all.bw[,2]/200,log2(adi_7d.all.bw$V5+1))
lm(data.frame(x=adi_7d.all.bw[,2]/200,y=log2(adi_7d.all.bw$V5+1))) %>% summary()

adi_7d.all.bw$len <- adi_7d.all.bw$V2/200
adi_7d.all.bw$V5 <- log2(adi_7d.all.bw$V5+1)
boxplot(adi_7d.all.bw[adi_7d.all.bw$len == 1,"V5"],adi_7d.all.bw[adi_7d.all.bw$len %in% c(2,3,4,5),"V5"],adi_7d.all.bw[adi_7d.all.bw$len %in% c(6:10),"V5"],adi_7d.all.bw[adi_7d.all.bw$len %in% c(11:20),"V5"],adi_7d.all.bw[adi_7d.all.bw$len > 20,"V5"])






adi_15d.inde.k27.bw <- read.table(file = "output/fig1.all.k27.bw/adi_15d.inde.k27.out.tab")
adi_15d.k27.all.bw <- read.table(file = "output/fig1.all.k27.bw/adi_15d.k27.all.out.tab")

boxplot(log2(adi_15d.inde.k27.bw$V5+1),log2(adi_15d.k27.all.bw$V5+1))
## 存在连续区域的肯定要比单个的显著高
adi_15d.all.bw <- rbind(adi_15d.inde.k27.bw,adi_15d.k27.all.bw)
plot(adi_15d.all.bw[,2]/200,log2(adi_15d.all.bw$V5+1))
cor.test(adi_15d.all.bw[,2]/200,log2(adi_15d.all.bw$V5+1))
lm(data.frame(x=adi_15d.all.bw[,2]/200,y=log2(adi_15d.all.bw$V5+1))) %>% summary()

adi_15d.all.bw$len <- adi_15d.all.bw$V2/200
adi_15d.all.bw$V5 <- log2(adi_15d.all.bw$V5+1)
boxplot(adi_15d.all.bw[adi_15d.all.bw$len == 1,"V5"],adi_15d.all.bw[adi_15d.all.bw$len %in% c(2,3,4,5),"V5"],adi_15d.all.bw[adi_15d.all.bw$len %in% c(6:10),"V5"],adi_15d.all.bw[adi_15d.all.bw$len %in% c(11:20),"V5"],adi_15d.all.bw[adi_15d.all.bw$len > 20,"V5"])


library(ggplot2)
library(dplyr)

## =========================
## Parameters you may tweak
## =========================
COL <- "#0072B2"        # firebrick red,论文常用的深红
k_extreme <- 5          # IQR倍数：越大越“只去极端少数点”。常见1.5；这里用5更像“去四五个特别离谱的”
seed <- 1               # 用于散点抽样可复现
max_points_to_show <- 1e+8  # 散点图最多展示多少个点（拟合仍用全量去极端后的数据）

stopifnot(all(c("len","V5") %in% colnames(msc.all.bw)))

## =========================
## 0) Remove extreme outliers (based on V5)
##    Using robust IQR rule: [Q1 - k*IQR, Q3 + k*IQR]
## =========================
df0 <- msc.all.bw %>% dplyr::filter(!is.na(len), !is.na(V5))

q1  <- as.numeric(quantile(df0$V5, 0.25, na.rm = TRUE, type = 7))
q3  <- as.numeric(quantile(df0$V5, 0.75, na.rm = TRUE, type = 7))
iqr <- q3 - q1

lower <- q1 - k_extreme * iqr
upper <- q3 + k_extreme * iqr

df <- df0 %>% dplyr::filter(V5 >= lower, V5 <= upper)

cat("Filtered rows:", nrow(df0) - nrow(df), "removed; kept:", nrow(df), "\n")
cat("V5 extreme filter range: [", lower, ", ", upper, "]\n", sep = "")

## =========================
## Boxplot script only (based on your filtered data df)
## Assumes you already have: df  (after extreme-outlier filtering)
## Requires: ggplot2, dplyr
## =========================

library(ggplot2)
library(dplyr)

## 1) make the same 5 length groups
df_box <- df %>%
  mutate(len_group = case_when(
    len == 1 ~ "1",
    len %in% 2:5 ~ "2-5",
    len %in% 6:10 ~ "6-10",
    len %in% 11:20 ~ "11-20",
    len > 20 ~ ">20",
    TRUE ~ NA_character_
  )) %>%
  dplyr::filter(!is.na(len_group), !is.na(V5)) %>%
  mutate(len_group = factor(len_group, levels = c("1", "2-5", "6-10", "11-20", ">20")))

## 2) flag outliers per group using standard boxplot rule (1.5*IQR)
##    and then downsample outliers to avoid “too many” points shown
outlier_frac <- 0.15   # show at most 15% outliers per group (tune)
outlier_cap  <- 200    # and cap to <=200 outliers per group (tune)
set.seed(1)

df_outliers <- df_box %>%
  group_by(len_group) %>%
  mutate(
    q1 = quantile(V5, 0.25, na.rm = TRUE),
    q3 = quantile(V5, 0.75, na.rm = TRUE),
    iqr = q3 - q1,
    low = q1 - 1.5 * iqr,
    high = q3 + 1.5 * iqr,
    is_outlier = (V5 < low | V5 > high)
  ) %>%
  ungroup() %>%
  dplyr::filter(is_outlier) %>%
  group_by(len_group) %>%
  slice_sample(
    n = 200
  ) %>%
  ungroup()

## 3) main boxplot: hide built-in outliers, then add our sampled outliers
##    + add 25% and 75% "error bars" (Q1/Q3 whiskers)
p1 <- ggplot(df_box, aes(x = len_group, y = V5, fill = len_group)) +
  stat_boxplot(geom = "errorbar",
               width=0.4)+
  geom_boxplot(
    outlier.shape = NA,   # suppress default outlier drawing
    width = 0.65,
    color = "black",
    linewidth = 0.5
  ) +
  ## add sampled outliers as hollow black circles
  geom_point(
    data = df_outliers,
    aes(x = len_group, y = V5),
    inherit.aes = FALSE,
    shape = 21,          # hollow circle
    color = "black",
    fill = "white",
    size = 0.5,
    stroke = 0.3,
    position = position_jitter(width = 0.15, height = 0)
  ) +
  ## light red -> dark red gradient across groups
  scale_fill_manual(
    values = c(  "1"      = "#D6E8F9", "2-5"    = "#A0CCE3", "6-10"   = "#5FA3D0", "11-20"  = "#1F77B4", ">20"    = "#0E4C8C")
  ) +
  labs(
    x = "Length group",
    y = "H3K27me3 log2(CPM+1)",
    title = ""
  ) +
  theme_classic(base_size = 16) +
  theme(
    legend.position = "none"
  )


## =========================
## 2) Scatter: len vs V5
##    - show only a sample of points
##    - fit on ALL filtered data
## =========================
set.seed(seed)
n_all <- nrow(df)

df_points <- if (n_all > max_points_to_show) {
  df %>% slice_sample(n = max_points_to_show)
} else {
  df
}

## Stats computed on filtered full data (NOT sampled)
ct  <- cor.test(df$len, df$V5, method = "pearson")
fit <- lm(V5 ~ len, data = df)
r2  <- summary(fit)$r.squared

label_txt <- sprintf(
  "Pearson r = %.3f\np = %.3g\nR² = %.3f\nn = %d",
  unname(ct$estimate), ct$p.value, r2, n_all, nrow(df_points)
)

p2 <- ggplot(df, aes(x = len, y = V5)) +
  ## points: use sampled subset, but keep the same mapping
  scattermore::geom_scattermore(
    data = df_points,
    color = COL,
    #alpha = 0.8,   # 更透明
    pointsize = 3,
    pixels = c(1000,1000)
  ) +
  ## fit line on full filtered data
#   geom_smooth(
#     method = "lm",
#     se = TRUE,
#     color = COL,
#     fill = COL,
#     alpha = 0.18,
#     linewidth = 1
#   ) +
  annotate(
    "text",
    x = Inf, y = Inf,
    label = label_txt,
    hjust = 1.05, vjust = 1.1,
    size = 4,
    color = "black"
  ) +
  labs(
    x = "Length",
    y = "H3K27me3 log2(CPM+1)",
    title = ""
  ) +
  theme_bw(base_size = 16)

## --- Show plots ---
p <- p1 + p2 + patchwork::plot_layout(widths = c(1, 1))
ggsave("outplots/fig1/fig1_b.H3K27me3.signal&length.boxplot&scatter.d0.pdf",p,width=8,height=4,dpi=300)






## =========================
## 0) Remove extreme outliers (based on V5)
##    Using robust IQR rule: [Q1 - k*IQR, Q3 + k*IQR]
## =========================
df0 <- adi_7d.all.bw %>% dplyr::filter(!is.na(len), !is.na(V5))
COL <- "#E69F00" 

q1  <- as.numeric(quantile(df0$V5, 0.25, na.rm = TRUE, type = 7))
q3  <- as.numeric(quantile(df0$V5, 0.75, na.rm = TRUE, type = 7))
iqr <- q3 - q1

lower <- q1 - k_extreme * iqr
upper <- q3 + k_extreme * iqr

df <- df0 %>% dplyr::filter(V5 >= lower, V5 <= upper)

cat("Filtered rows:", nrow(df0) - nrow(df), "removed; kept:", nrow(df), "\n")
cat("V5 extreme filter range: [", lower, ", ", upper, "]\n", sep = "")

## =========================
## Boxplot script only (based on your filtered data df)
## Assumes you already have: df  (after extreme-outlier filtering)
## Requires: ggplot2, dplyr
## =========================

library(ggplot2)
library(dplyr)

## 1) make the same 5 length groups
df_box <- df %>%
  mutate(len_group = case_when(
    len == 1 ~ "1",
    len %in% 2:5 ~ "2-5",
    len %in% 6:10 ~ "6-10",
    len %in% 11:20 ~ "11-20",
    len > 20 ~ ">20",
    TRUE ~ NA_character_
  )) %>%
  dplyr::filter(!is.na(len_group), !is.na(V5)) %>%
  mutate(len_group = factor(len_group, levels = c("1", "2-5", "6-10", "11-20", ">20")))

## 2) flag outliers per group using standard boxplot rule (1.5*IQR)
##    and then downsample outliers to avoid “too many” points shown
outlier_frac <- 0.15   # show at most 15% outliers per group (tune)
outlier_cap  <- 200    # and cap to <=200 outliers per group (tune)
set.seed(1)

df_outliers <- df_box %>%
  group_by(len_group) %>%
  mutate(
    q1 = quantile(V5, 0.25, na.rm = TRUE),
    q3 = quantile(V5, 0.75, na.rm = TRUE),
    iqr = q3 - q1,
    low = q1 - 1.5 * iqr,
    high = q3 + 1.5 * iqr,
    is_outlier = (V5 < low | V5 > high)
  ) %>%
  ungroup() %>%
  dplyr::filter(is_outlier) %>%
  group_by(len_group) %>%
  slice_sample(
    n = 200
  ) %>%
  ungroup()

## 3) main boxplot: hide built-in outliers, then add our sampled outliers
##    + add 25% and 75% "error bars" (Q1/Q3 whiskers)
p1 <- ggplot(df_box, aes(x = len_group, y = V5, fill = len_group)) +
  stat_boxplot(geom = "errorbar",
               width=0.4)+
  geom_boxplot(
    outlier.shape = NA,   # suppress default outlier drawing
    width = 0.65,
    color = "black",
    linewidth = 0.5
  ) +
  ## add sampled outliers as hollow black circles
  geom_point(
    data = df_outliers,
    aes(x = len_group, y = V5),
    inherit.aes = FALSE,
    shape = 1,          # hollow circle
    color = "black",
    fill = "white",
    size = 0.5,
    stroke = 0.3,
    position = position_jitter(width = 0.15, height = 0)
  ) +
  ## light red -> dark red gradient across groups
  scale_fill_manual(
    values = c("1" = "#FBE5B8", "2-5" = "#F3C463", "6-10" = "#E69F00", "11-20"  = "#B87F00", ">20" = "#8A5F00")
  ) +
  labs(
    x = "Length group",
    y = "H3K27me3 log2(CPM+1)",
    title = ""
  ) +
  theme_classic(base_size = 16) +
  theme(
    legend.position = "none"
  )


## =========================
## 2) Scatter: len vs V5
##    - show only a sample of points
##    - fit on ALL filtered data
## =========================
set.seed(seed)
n_all <- nrow(df)

df_points <- if (n_all > max_points_to_show) {
  df %>% slice_sample(n = max_points_to_show)
} else {
  df
}

## Stats computed on filtered full data (NOT sampled)
ct  <- cor.test(df$len, df$V5, method = "pearson")
fit <- lm(V5 ~ len, data = df)
r2  <- summary(fit)$r.squared

label_txt <- sprintf(
  "Pearson r = %.3f\np = %.3g\nR² = %.3f\nn = %d",
  unname(ct$estimate), ct$p.value, r2, n_all, nrow(df_points)
)

p2 <- ggplot(df, aes(x = len, y = V5)) +
  ## points: use sampled subset, but keep the same mapping
  scattermore::geom_scattermore(
    data = df_points,
    color = COL,
    #alpha = 0.8,   # 更透明
    pointsize = 3,
    pixels = c(1000,1000)
  ) +
  coord_cartesian(xlim = c(0, 100)) + 
  ## fit line on full filtered data
#   geom_smooth(
#     method = "lm",
#     se = TRUE,
#     color = COL,
#     fill = COL,
#     alpha = 0.18,
#     linewidth = 1
#   ) +
  annotate(
    "text",
    x = Inf, y = Inf,
    label = label_txt,
    hjust = 1.05, vjust = 1.1,
    size = 4,
    color = "black"
  ) +
  labs(
    x = "Length",
    y = "H3K27me3 log2(CPM+1)",
    title = ""
  ) +
  theme_bw(base_size = 16)

## --- Show plots ---
p <- p1 + p2 + patchwork::plot_layout(widths = c(1, 1))
ggsave("outplots/fig1/fig1_b.H3K27me3.signal&length.boxplot&scatter.d7.pdf",p,width=8,height=4,dpi=300)


## =========================
## 0) Remove extreme outliers (based on V5)
##    Using robust IQR rule: [Q1 - k*IQR, Q3 + k*IQR]
## =========================
df0 <- adi_15d.all.bw %>% dplyr::filter(!is.na(len), !is.na(V5))
COL <- "#CC79A7"
q1  <- as.numeric(quantile(df0$V5, 0.25, na.rm = TRUE, type = 7))
q3  <- as.numeric(quantile(df0$V5, 0.75, na.rm = TRUE, type = 7))
iqr <- q3 - q1

lower <- q1 - k_extreme * iqr
upper <- q3 + k_extreme * iqr

df <- df0 %>% dplyr::filter(V5 >= lower, V5 <= upper)

cat("Filtered rows:", nrow(df0) - nrow(df), "removed; kept:", nrow(df), "\n")
cat("V5 extreme filter range: [", lower, ", ", upper, "]\n", sep = "")

## =========================
## Boxplot script only (based on your filtered data df)
## Assumes you already have: df  (after extreme-outlier filtering)
## Requires: ggplot2, dplyr
## =========================

library(ggplot2)
library(dplyr)

## 1) make the same 5 length groups
df_box <- df %>%
  mutate(len_group = case_when(
    len == 1 ~ "1",
    len %in% 2:5 ~ "2-5",
    len %in% 6:10 ~ "6-10",
    len %in% 11:20 ~ "11-20",
    len > 20 ~ ">20",
    TRUE ~ NA_character_
  )) %>%
  dplyr::filter(!is.na(len_group), !is.na(V5)) %>%
  mutate(len_group = factor(len_group, levels = c("1", "2-5", "6-10", "11-20", ">20")))

## 2) flag outliers per group using standard boxplot rule (1.5*IQR)
##    and then downsample outliers to avoid “too many” points shown
outlier_frac <- 0.15   # show at most 15% outliers per group (tune)
outlier_cap  <- 200    # and cap to <=200 outliers per group (tune)
set.seed(1)

df_outliers <- df_box %>%
  group_by(len_group) %>%
  mutate(
    q1 = quantile(V5, 0.25, na.rm = TRUE),
    q3 = quantile(V5, 0.75, na.rm = TRUE),
    iqr = q3 - q1,
    low = q1 - 1.5 * iqr,
    high = q3 + 1.5 * iqr,
    is_outlier = (V5 < low | V5 > high)
  ) %>%
  ungroup() %>%
  dplyr::filter(is_outlier) %>%
  group_by(len_group) %>%
  slice_sample(
    n = 200
  ) %>%
  ungroup()

## 3) main boxplot: hide built-in outliers, then add our sampled outliers
##    + add 25% and 75% "error bars" (Q1/Q3 whiskers)
p1 <- ggplot(df_box, aes(x = len_group, y = V5, fill = len_group)) +
  stat_boxplot(geom = "errorbar",
               width=0.4)+
  geom_boxplot(
    outlier.shape = NA,   # suppress default outlier drawing
    width = 0.65,
    color = "black",
    linewidth = 0.5
  ) +
  ## add sampled outliers as hollow black circles
  geom_point(
    data = df_outliers,
    aes(x = len_group, y = V5),
    inherit.aes = FALSE,
    shape = 1,          # hollow circle
    color = "black",
    size = 0.5,
    stroke = 0.3,
    position = position_jitter(width = 0.15, height = 0)
  ) +
  ## light red -> dark red gradient across groups
  scale_fill_manual(
    values = c("1" = "#F0D4E8", "2-5" = "#DDA5CA", "6-10" = "#CC79A7",
               "11-20" = "#A36185", ">20" = "#7A4864")
  ) +
  labs(
    x = "Length group",
    y = "H3K27me3 log2(CPM+1)",
    title = ""
  ) +
  theme_classic(base_size = 16) +
  theme(
    legend.position = "none"
  )


## =========================
## 2) Scatter: len vs V5
##    - show only a sample of points
##    - fit on ALL filtered data
## =========================
set.seed(seed)
n_all <- nrow(df)

df_points <- if (n_all > max_points_to_show) {
  df %>% slice_sample(n = max_points_to_show)
} else {
  df
}

## Stats computed on filtered full data (NOT sampled)
ct  <- cor.test(df$len, df$V5, method = "pearson")
fit <- lm(V5 ~ len, data = df)
r2  <- summary(fit)$r.squared

label_txt <- sprintf(
  "Pearson r = %.3f\np = %.3g\nR² = %.3f\nn = %d",
  unname(ct$estimate), ct$p.value, r2, n_all, nrow(df_points)
)

p2 <- ggplot(df, aes(x = len, y = V5)) +
  ## points: use sampled subset, but keep the same mapping
  scattermore::geom_scattermore(
    data = df_points,
    color = COL,
    #alpha = 0.8,   # 更透明
    pointsize = 3,
    pixels = c(1000,1000)
  )  +
  ## fit line on full filtered data
#   geom_smooth(
#     method = "lm",
#     se = TRUE,
#     color = COL,
#     fill = COL,
#     alpha = 0.18,
#     linewidth = 1
#   ) +
  annotate(
    "text",
    x = Inf, y = Inf,
    label = label_txt,
    hjust = 1.05, vjust = 1.1,
    size = 4,
    color = "black"
  ) +
  labs(
    x = "Length",
    y = "H3K27me3 log2(CPM+1)",
    title = ""
  ) +
  theme_bw(base_size = 16)

## --- Show plots ---
p <- p1 + p2 + patchwork::plot_layout(widths = c(1, 1))
ggsave("outplots/fig1/fig1_b.H3K27me3.signal&length.boxplot&scatter.d14.pdf",p,width=8,height=4,dpi=300)




```




# b. 确定长度length = 7作为ROIs
# 顺序是：
1. 各长度对应数量展示；
2. 敏感性分析：对 cutoff = 5, 6, 7, 8, 9, 10，分别统计：
    ROI 数量
    ROI 平均长度
    ROI 覆盖的基因组比例
    每个 ROI 平均/中位 H3K27me3 信号
    靶基因表达水平
    与 control 区域相比的表达差异

# 长度与对应数量分布情况
# 这部分有三个图，两个附图分别展示连接数量以及连接对应H3K27me3信号对比l==1和背景信号强弱
# 主图展示各长度与信号强度的相关性分析
```{r}



# 敏感性分析：在阈值为top30，top20，top10和top5对应的l>=4, l>=5, l>=7, l>=9的情况下靶基因表达的差异性，是否均低于control以及各组间表达差异性、
# 另有不同阈值下ROIs的数量，对应基因组覆盖度，对应靶基因的数量这几个信息，以此说明不同阈值下其实差异不大，均有抑制效果，但靶基因表达是扎实的降低的



# sup1_b.




# fig1_c.cumulative.pdf
k27.env$msc.k27.all[k27.env$msc.k27.all$len >1,"len"] %>% hist
hist(log2(k27.env$msc.k27.all[k27.env$msc.k27.all$len >1,"len"]))
hist(log2(k27.env$adi.7d.k27.all$len+1))

library(ggplot2)

# 1. 模拟/整理数据 (请根据你的实际变量名替换)
# 假设你的三个样本数据分别叫 data1, data2, data3
# 这里演示如何将它们合并成 ggplot 需要的“长格式”
df1 <- data.frame(val = k27.env$msc.k27.all[k27.env$msc.k27.all$len >1,"len"], group = "MSC")
df2 <- data.frame(val = k27.env$adi_7d.k27.all[k27.env$adi_7d.k27.all$len >1,"len"], group = "ADI 7d")
df3 <- data.frame(val = k27.env$adi_15d.k27.all[k27.env$adi_15d.k27.all$len >1,"len"], group = "ADI 14d")

plot_data <- rbind(df1, df2, df3)
plot_data$group <- factor(plot_data$group,levels=c("MSC","ADI 7d","ADI 14d"))
kruskal.test(val ~ group, data = plot_data)
rstatix::kruskal_effsize(val ~ group, data = plot_data)

## 尽管 Kruskal-Wallis 检验显示三组之间存在统计学显著差异（p < 2.2e-16) ,但这主要是由于样本量巨大 (n = 769,644) 导致的。效应量分析显示η2 = 0.00086(极小量级), 表明三者的长度分布在生物学意义上表现出高度的一致性。


# 2. 绘制美化后的密度曲线
library(ggplot2)

# 1. 构造演示数据 (请替换为你自己的 log2 转换后的数据)
# 假设你的数据已经整合到了一个名为 plot_data 的长格式数据框中
# 如果没有，请参考上一次回复中的 rbind 步骤

# 2. 绘图
ggplot(plot_data, aes(x = val, fill = group, color = group)) +
  # 第一层：绘制直方图（负责浅色填充）
  # position = "identity" 表示重叠放置，而不是堆叠
  # alpha 设置为较细的透明度
  geom_histogram(aes(y = ..count..), 
                 position = "identity", 
                 alpha = 0.2, 
                 binwidth = 0.5, # 根据你的数据间距调整 binwidth
                 color = NA) +   # 这一层不要边框线
  
  # 第二层：绘制频率多边形（负责那条很粗的曲线）
  # 这条线会连接每个频数点的中心
  geom_freqpoly(aes(y = ..count..), 
                linewidth = 1.5, 
                binwidth = 0.5) + 
  
  # 颜色设置
  scale_fill_brewer(palette = "Set1") +
  scale_color_brewer(palette = "Set1") +
  
  # 界面美化
  theme_minimal(base_size = 15) +
  theme(
    panel.grid.minor = element_blank(),
    axis.line = element_line(color = "black"),
    legend.position = "top",
    legend.title = element_blank()
  ) +
  labs(
    title = "Frequency Distribution (Discrete)",
    x = "log2(Length)",
    y = "Frequency (Count)"
  )



library(ggplot2)
library(scales) # 需要这个包来处理刻度标签

# 假设你的原始数据列叫 len (真实的长度)
# 如果你只有 log2 后的数据，请先还原：plot_data$len <- 2^(plot_data$val)

p <- ggplot(plot_data, aes(x = val, color = group)) +
  # 1. 绘制累积分布曲线 (ECDF)
  stat_ecdf(linewidth = 1, alpha = 0.8) + 
  
  # 2. 核心设置：将 X 轴设为 log2 转换，但显示原始数值
  # 我们手动指定想要强调的长度：2, 4, 8, 16, 32, 64, 128, 256, 512, 1024
  scale_x_continuous(
    trans = "log2", 
    breaks = c(2, 4, 8, 16, 32, 64, 128, 256, 512, 1024), 
    labels = c("2", "4", "8", "16", "32", "64", "128", "256", "512", "1024")
  ) +
  
  # 3. 添加 y = 0.9 的参考虚线
  geom_hline(yintercept = 0.9, linetype = "dashed", color = "gray40", linewidth = 0.8) +
  geom_vline(xintercept = 6, linetype = "dashed", color = "black", linewidth = 0.8) +
  
  # 4. 颜色与主题
  scale_color_manual(values = c("#0072B2", "#E69F00" , "#CC79A7")) + # 经典的 Set1 颜色
  theme_bw(base_size = 16) +
  theme(
    panel.grid.minor = element_blank(),
    axis.line = element_line(color = "black"),
    legend.position = "none",
    legend.title = element_blank(),
    axis.text= element_text(color="black") # 标签倾斜，防止重叠
  ) +
  
  # 5. 标签设置
  labs(
    x = "Length (l)", 
    y = "Cumulative Probability"
  ) +
  
  # 6. Y 轴范围优化
  scale_y_continuous(breaks = seq(0, 1, 0.1), expand = c(0.01, 0.01))

ggsave(file = "outplots/fig1/sup1_a.cumulative.pdf",p,width=4,height=5,dpi=300)

# ==========================================
# 主图fig1.c绘制CRRs的定义标准连带数量
# ==========================================


df <- k27.env$msc.k27.all

library(ggplot2)

# 提取数据
df <- k27.env$msc.k27.all

p1 <- ggplot(df, aes(x = len)) +
  # 绘制柱状图
  geom_bar(fill = "#0072B2", color = "white", alpha = 0.8) +
  
  # 在 x = 7 处绘制虚线
  geom_vline(xintercept = 7, linetype = "dashed", color = "red", size = 0.8) +
  
  # 关键设置：
  # 1. limits 设定范围从 2 到 20
  # 2. expand = c(0, 0) 强制图像紧贴轴线，不留空白
  # 3. breaks 设置刻度点
  scale_x_continuous(
    limits = c(1.5, 20.5), 
    #breaks = 2:20, 
    expand = c(0, 0)
  ) +
  
  # 同样对 y 轴设置 expand，确保柱子底部紧贴 x 轴
  scale_y_continuous(
    limits = c(0, 180000),
    expand = expansion(mult = c(0, 0.05)) # 底部留0，顶部留5%防止最高处到顶
  ) +
  
  # 设置标签
  labs(
    x = "length / bin", 
    y = "Count"
  ) +
  
  # 使用经典主题
  theme_classic(base_size = 12) +
  
  # 细节微调：确保坐标轴线在 2 的位置对齐
  theme(
    panel.grid.minor = element_blank(),
    axis.line = element_line(color = "black"),
    legend.position = "none",
    legend.title = element_blank(),
    axis.title = element_text(color = "black"),
    axis.text= element_text(color="black"), # 标签倾斜，防止重叠
    plot.margin = margin(10, 20, 10, 10) # 适当增加边距防止标签显示不全
  )
ggsave("outplots/fig1/fig1_c.MSC.CRRs.counts.pdf",p1,width = 6,height = 2,dpi = 300)


df <- k27.env$adi_7d.k27.all

p2 <- ggplot(df, aes(x = len)) +
  # 绘制柱状图
  geom_bar(fill = "#E69F00", color = "white", alpha = 0.8) +
  
  # 在 x = 7 处绘制虚线
  #geom_vline(xintercept = 7, linetype = "dashed", color = "red", size = 0.8) +
  
  # 关键设置：
  # 1. limits 设定范围从 2 到 20
  # 2. expand = c(0, 0) 强制图像紧贴轴线，不留空白
  # 3. breaks 设置刻度点
  scale_x_continuous(
    limits = c(1.5, 20.5), 
    #breaks = 2:20, 
    expand = c(0, 0)
  ) +
  
  # 同样对 y 轴设置 expand，确保柱子底部紧贴 x 轴
  scale_y_continuous(
    limits = c(0, 180000),
    expand = expansion(mult = c(0, 0.05)) # 底部留0，顶部留5%防止最高处到顶
  ) +
  
  # 设置标签
  labs(
    x = "length / bin", 
    y = "Count"
  ) +
  
  # 使用经典主题
  theme_classic(base_size = 12) +
  
  # 细节微调：确保坐标轴线在 2 的位置对齐
  theme(
    panel.grid.minor = element_blank(),
    axis.line = element_line(color = "black"),
    legend.position = "none",
    legend.title = element_blank(),
    axis.title = element_text(color = "black"),
    axis.text= element_text(color="black"), # 标签倾斜，防止重叠
    plot.margin = margin(10, 20, 10, 10) # 适当增加边距防止标签显示不全
  )
ggsave("outplots/fig1/fig1_c.ADI_7d.CRRs.counts.pdf",p2,width = 6,height = 2,dpi = 300)


df <- k27.env$adi_15d.k27.all

p3 <- ggplot(df, aes(x = len)) +
  # 绘制柱状图
  geom_bar(fill = "#CC79A7", color = "white", alpha = 0.8) +
  
  # 在 x = 7 处绘制虚线
  geom_vline(xintercept = 7, linetype = "dashed", color = "red", size = 0.8) +
  
  # 关键设置：
  # 1. limits 设定范围从 2 到 20
  # 2. expand = c(0, 0) 强制图像紧贴轴线，不留空白
  # 3. breaks 设置刻度点
  scale_x_continuous(
    limits = c(1.5, 20.5), 
    #breaks = 2:20, 
    expand = c(0, 0)
  ) +
  
  # 同样对 y 轴设置 expand，确保柱子底部紧贴 x 轴
  scale_y_continuous(
    limits = c(0, 180000),
    expand = expansion(mult = c(0, 0.05)) # 底部留0，顶部留5%防止最高处到顶
  ) +
  
  # 设置标签
  labs(
    x = "length / bin", 
    y = "Count"
  ) +
  
  # 使用经典主题
  theme_classic(base_size = 12) +
  
  # 细节微调：确保坐标轴线在 2 的位置对齐
  theme(
    panel.grid.minor = element_blank(),
    axis.line = element_line(color = "black"),
    legend.position = "none",
    legend.title = element_blank(),
    axis.title = element_text(color = "black"),
    axis.text= element_text(color="black"), # 标签倾斜，防止重叠
    plot.margin = margin(10, 20, 10, 10) # 适当增加边距防止标签显示不全
  )
ggsave("outplots/fig1/fig1_c.ADI_14d.CRRs.counts.pdf",p3,width = 6,height = 2,dpi = 300)




## 绘制对应韦恩图
library(GenomicRanges)

# 这里为了演示，我们创建一些模拟的 GRanges 对象：
msc.k27.gr <- GRanges(
  seqnames = k27.env$msc.k27$chr,
  ranges = IRanges(start = k27.env$msc.k27$start, end = k27.env$msc.k27$end)
)

adi_7d.k27.gr <- GRanges(
  seqnames = k27.env$adi_7d.k27$chr,
  ranges = IRanges(start = k27.env$adi_7d.k27$start, end = k27.env$adi_7d.k27$end)
)

adi_14d.k27.gr <- GRanges(
  seqnames = k27.env$adi_15d.k27$chr,
  ranges = IRanges(start = k27.env$adi_15d.k27$start, end = k27.env$adi_15d.k27$end)
)


# ==========================================
# 2. 构建并集主模板 (Master Regions)
# ==========================================
# 将三个区间的坐标合并，并进行 reduce 融合，得到所有可能存在重叠的非重叠区间集合
all_regions <- GenomicRanges::reduce(c(msc.k27.gr, adi_7d.k27.gr, adi_14d.k27.gr))

# ==========================================
# 3. 统计每个区间在三个样本中的重叠情况
# ==========================================
has_msc     <- GenomicRanges::countOverlaps(all_regions, msc.k27.gr) > 0
has_adi_7d  <- GenomicRanges::countOverlaps(all_regions, adi_7d.k27.gr) > 0
has_adi_14d <- GenomicRanges::countOverlaps(all_regions, adi_14d.k27.gr) > 0

# 将结果整合为一个 Data Frame
df_regions <- data.frame(
  chr   = as.character(GenomicRanges::seqnames(all_regions)),
  start = GenomicRanges::start(all_regions),
  end   = GenomicRanges::end(all_regions),
  msc   = has_msc,
  adi_7d  = has_adi_7d,
  adi_14d = has_adi_14d,
  stringsAsFactors = FALSE
)


# ==========================================
# 4. 根据重叠组合进行 7 分类
# ==========================================
# 定义一个分类标签函数
get_category <- function(m, a7, a14) {
  if (m & !a7 & !a14) return("1")       # 仅在 msc.k27
  if (!m & a7 & !a14) return("2")       # 仅在 adi_7d.k27
  if (!m & !a7 & a14) return("3")       # 仅在 adi_14d.k27
  if (m & a7 & !a14)  return("12")      # msc.k27 和 adi_7d.k27 共有
  if (m & !a7 & a14)  return("13")      # msc.k27 和 adi_14d.k27 共有
  if (!m & a7 & a14)  return("23")      # adi_7d.k27 和 adi_14d.k27 共有
  if (m & a7 & a14)   return("123")     # 三者共有
  return("none")                        # 理论上不会出现 none
}

# 应用分类函数
df_regions$category <- mapply(get_category, 
                              df_regions$msc, 
                              df_regions$adi_7d, 
                              df_regions$adi_14d)

# ==========================================
# 5. 提取 7 种分类下的具体结果
# ==========================================
# 我们可以将 7 种分类结果分别保存到一个 List 中
results_list <- split(df_regions[, c("chr", "start", "end")], df_regions$category)

# 打印每种分类下的区间数量
cat("各分类下的区间数量统计：\n")
print(table(df_regions$category))

# 提取具体的分类结果示例：
# 比如你想获取三者交集 (123) 的结果：
intersection_123 <- results_list[["123"]]
print("三者共有 (123) 的区间：")
print(intersection_123)

# 比如你想获取仅在 msc.k27 中存在的 (1) 的结果：
only_msc_1 <- results_list[["1"]]


# 2. 定义图片中各部分的“独立切片”数值 (Disjoint counts)
msc_only <- 5723
adi7d_only <- 8928
adi15d_only <- 5302

msc_adi7d_inter <- 3233   # 仅 MSC 和 ADI-7d 的交集
msc_adi15d_inter <- 792    # 仅 MSC 和 ADI-15d 的交集
adi7d_adi15d_inter <- 2790 # 仅 ADI-7d 和 ADI-15d 的交集

triple_inter <- 3212       # 三者共同交集

# 3. 转换为 eulerr 需要的输入格式 (计算各集合的总交集)
# eulerr 的逻辑是：A&B 表示 A 和 B 的全交集（包含三者交集部分）
fit_data <- c(
  "MSC" = msc_only + msc_adi7d_inter + msc_adi15d_inter + triple_inter,
  "ADI-7d" = adi7d_only + msc_adi7d_inter + adi7d_adi15d_inter + triple_inter,
  "ADI-15d" = adi15d_only + msc_adi15d_inter + adi7d_adi15d_inter + triple_inter,
  "MSC&ADI-7d" = msc_adi7d_inter + triple_inter,
  "MSC&ADI-15d" = msc_adi15d_inter + triple_inter,
  "ADI-7d&ADI-15d" = adi7d_adi15d_inter + triple_inter,
  "MSC&ADI-7d&ADI-15d" = triple_inter
)
library(eulerr)
# 4. 拟合模型
fit <- euler(fit_data)

# 5. 绘图
p <- plot(fit,
     quantities = list(type = "counts", font = 2, cex = 0.8), # 显示数值，font=2为加粗
     fills = list(fill = c("#1F77B4", "#2CA02C" , "#D62728"), alpha = 0.7), # 设置颜色和透明度
     labels = list(col = "black", font = 2, cex = 1.2),      # 设置标签字体
     edges = list(col = "white", lex = 2),                   # 设置圆圈边界线
     main = "")                # 标题

ggsave(file = "outplots/fig1/fig1_d.venn.pdf",p,width=4,height=4,dpi=300)

```


# sup1.d Upset图展示类似韦恩图的数量情况
```{r}
# 1. 安装并加载包
# install.packages("UpSetR")
library(UpSetR)

# 2. 根据你的数据构建输入向量
# 注意：fromExpression 中的数值代表的是该特定组合的“独有”数量
# 比如 'MSC' = 5723 指的是只在 MSC 中出现的数量
msc_only <- 5723
adi7d_only <- 8928
adi15d_only <- 5302

msc_adi7d_inter <- 3233   # 仅 MSC 和 ADI-7d 的交集
msc_adi15d_inter <- 792    # 仅 MSC 和 ADI-15d 的交集
adi7d_adi15d_inter <- 2790 # 仅 ADI-7d 和 ADI-15d 的交集

triple_inter <- 3212       # 三者共同交集

# 3. 转换为 eulerr 需要的输入格式 (计算各集合的总交集)
# eulerr 的逻辑是：A&B 表示 A 和 B 的全交集（包含三者交集部分）
input_data <- c(
  "MSC" = msc_only + msc_adi7d_inter + msc_adi15d_inter + triple_inter,
  "ADI-7d" = adi7d_only + msc_adi7d_inter + adi7d_adi15d_inter + triple_inter,
  "ADI-14d" = adi15d_only + msc_adi15d_inter + adi7d_adi15d_inter + triple_inter,
  "MSC&ADI-7d" = msc_adi7d_inter + triple_inter,
  "MSC&ADI-14d" = msc_adi15d_inter + triple_inter,
  "ADI-7d&ADI-14d" = adi7d_adi15d_inter + triple_inter,
  "MSC&ADI-7d&ADI-14d" = triple_inter
)
target_order <- c("MSC", "ADI-7d", "ADI-14d")

# 3. 绘制 UpSet 图

p <- upset(fromExpression(input_data), 
      sets = target_order,       # 指定显示的集合及其顺序
      keep.order = TRUE,         # 关键参数：设置为 TRUE 以保持上述指定的顺序
      nintersects = NA, 
      order.by = "freq",         # 上方交集柱状图依然按频率排序
      mb.ratio = c(0.7, 0.3),  # 调整上方柱状图与下方矩阵的比例
      main.bar.color = "#696969", # 主柱状图颜色
      sets.bar.color = c("#1F77B4", "#2CA02C" , "#D62728"), # 左侧集合大小条形图颜色
      matrix.color = "black",     # 矩阵点的颜色
      point.size = 3.5,           # 矩阵点的大小
      line.size = 1,              # 连接线粗细
      text.scale = c(1.5, 1.2, 1.2, 1.2, 1.5, 1.5) # 依次为：纵轴标签, 纵轴刻度, 横轴标签, 横轴刻度, 集合名称, 柱状图上方数字
)
pdf(file = "outplots/fig1/fig1_d.periods.upset.plot.pdf",width=6,height=6)
p
dev.off()
```



# e. 主图展示不同时期ROIs对应靶基因表达与control，与舍弃的peaks对应靶基因表达存在显著差异
```{r}
load("RNA-seq.Rdata")
load("gencode.v19.ref.Rdata")

# 先做MRR，peak，ROIs和control四者靶基因的比较图
# fig1_d.targetGene.tpm.boxplot
msc.peaks.tg <- fread(file = "peaks/H3K27me3-0d.merged.q0.1_peaks.targetGene.tsv")
msc.peaks.tpm <- all.tpm[unique(msc.peaks.tg$target_gene_id),] %>% na.omit()
msc.MRR.tg <- fread(file = "peaks/ROSE/H3K27me3-0d_MRR.targetGene.tsv")
msc.MRR.tpm <- all.tpm[unique(unlist(strsplit(msc.MRR.tg$target_gene_id,",",fixed = T))),] %>% na.omit()
msc.k27.tg <- fread(file = "peaks/msc.k27/msc.k27.len7.bed.targetGene.tsv")
msc.k27.tpm <- all.tpm[unique(unlist(strsplit(msc.k27.tg$target_gene_id,",",fixed = T))),] %>% na.omit()
msc.k27.control.tg <- fread(file = "peaks/msc.k27/msc.k27.len7.control.bed.targetGene.tsv")
msc.k27.control.tpm <- all.tpm[unique(msc.k27.control.tg$target_gene_id),] %>% na.omit()

msc.k27.tpm.df <- data.frame(
    category=c(rep("ROIs (l >= 7)",nrow(msc.k27.tpm)),rep("H3K27me3 MRRs",nrow(msc.MRR.tpm)),rep("H3K27me3 peaks",nrow(msc.peaks.tpm)),rep("ROIs' Controls",nrow(msc.k27.control.tpm))),
    log2tpm=c(log2(msc.k27.tpm[,1]+1),log2(msc.MRR.tpm[,1]+1),log2(msc.peaks.tpm[,1]+1),log2(msc.k27.control.tpm[,1]+1))
)

# 确保顺序是：len < 7, len >= 7, control
msc.k27.tpm.df$category <- factor(msc.k27.tpm.df$category, 
                                  levels = c("ROIs (l >= 7)","H3K27me3 MRRs","H3K27me3 peaks","ROIs' Controls"))


p <- ggplot(msc.k27.tpm.df, aes(x = category, y = log2tpm, fill = category)) +
  # 添加误差线，注意 width 控制横杠宽度，必须放在 geom_boxplot 之前
  stat_boxplot(geom = "errorbar", width = 0.4) +
  # 绘制箱线图
  geom_boxplot(outlier.shape = 21, width = 0.6,color="black") + # outlier.shape = NA 可以隐藏离群点，视需求而定
  scale_fill_manual(values = c("#1F77B4","#5FA2D1","#8EBFDD","#CCCCCC")) +
  # 美化界面
  theme_classic(base_size = 16) +
  labs(title = "",
       x = "",
       y = "log2(TPM)") +
  theme(
  legend.position = "none",
  axis.text = element_text(color="black"),
  panel.grid.minor = element_blank()
  ) # 如果不需要图例可以隐藏
ggsave(file = "outplots/fig1/fig1_e.tg.log2tpm.msc.pdf",p,width=6,height=4,dpi=300)

adi_7d.peaks.tg <- fread(file = "peaks/H3K27me3-0d.merged.q0.1_peaks.targetGene.tsv")
adi_7d.peaks.tpm <- all.tpm[unique(adi_7d.peaks.tg$target_gene_id),] %>% na.omit()
adi_7d.MRR.tg <- fread(file = "peaks/ROSE/H3K27me3-0d_MRR.targetGene.tsv")
adi_7d.MRR.tpm <- all.tpm[unique(unlist(strsplit(adi_7d.MRR.tg$target_gene_id,",",fixed = T))),] %>% na.omit()
adi_7d.k27.tg <- fread(file = "peaks/adi_7d.k27/adi_7d.k27.len7.bed.targetGene.tsv")
adi_7d.k27.tpm <- all.tpm[unique(unlist(strsplit(adi_7d.k27.tg$target_gene_id,",",fixed = T))),] %>% na.omit()
adi_7d.k27.control.tg <- fread(file = "peaks/adi_7d.k27/adi_7d.k27.len7.control.bed.targetGene.tsv")
adi_7d.k27.control.tpm <- all.tpm[unique(adi_7d.k27.control.tg$target_gene_id),] %>% na.omit()

adi_7d.k27.tpm.df <- data.frame(
    category=c(rep("ROIs (l >= 7)",nrow(adi_7d.k27.tpm)),rep("H3K27me3 MRRs",nrow(adi_7d.MRR.tpm)),rep("H3K27me3 peaks",nrow(adi_7d.peaks.tpm)),rep("ROIs' Controls",nrow(adi_7d.k27.control.tpm))),
    log2tpm=c(log2(adi_7d.k27.tpm[,1]+1),log2(adi_7d.MRR.tpm[,1]+1),log2(adi_7d.peaks.tpm[,1]+1),log2(adi_7d.k27.control.tpm[,1]+1))
)

# 确保顺序是：len < 7, len >= 7, control
adi_7d.k27.tpm.df$category <- factor(adi_7d.k27.tpm.df$category, 
                                  levels = c("ROIs (l >= 7)","H3K27me3 MRRs","H3K27me3 peaks","ROIs' Controls"))


p <- ggplot(adi_7d.k27.tpm.df, aes(x = category, y = log2tpm, fill = category)) +
  # 添加误差线，注意 width 控制横杠宽度，必须放在 geom_boxplot 之前
  stat_boxplot(geom = "errorbar", width = 0.4) +
  # 绘制箱线图
  geom_boxplot(outlier.shape = 21, width = 0.6,color="black") + # outlier.shape = NA 可以隐藏离群点，视需求而定
  scale_fill_manual(values = c("#E69F00","#ECB240","#F2C57A","#CCCCCC")) +
  # 美化界面
  theme_classic(base_size = 16) +
  labs(title = "",
       x = "",
       y = "log2(TPM)") +
  theme(
  legend.position = "none",
  axis.text = element_text(color="black"),
  panel.grid.minor = element_blank()
  ) # 如果不需要图例可以隐藏
ggsave(file = "outplots/fig1/fig1_e.tg.log2tpm.adi_7d.pdf",p,width=6,height=4,dpi=300)



adi_14d.peaks.tg <- fread(file = "peaks/H3K27me3-0d.merged.q0.1_peaks.targetGene.tsv")
adi_14d.peaks.tpm <- all.tpm[unique(adi_14d.peaks.tg$target_gene_id),] %>% na.omit()
adi_14d.MRR.tg <- fread(file = "peaks/ROSE/H3K27me3-0d_MRR.targetGene.tsv")
adi_14d.MRR.tpm <- all.tpm[unique(unlist(strsplit(adi_14d.MRR.tg$target_gene_id,",",fixed = T))),] %>% na.omit()
adi_14d.k27.tg <- fread(file = "peaks/adi_14d.k27/adi_14d.k27.len7.bed.targetGene.tsv")
adi_14d.k27.tpm <- all.tpm[unique(unlist(strsplit(adi_14d.k27.tg$target_gene_id,",",fixed = T))),] %>% na.omit()
adi_14d.k27.control.tg <- fread(file = "peaks/adi_14d.k27/adi_14d.k27.len7.control.bed.targetGene.tsv")
adi_14d.k27.control.tpm <- all.tpm[unique(adi_14d.k27.control.tg$target_gene_id),] %>% na.omit()

adi_14d.k27.tpm.df <- data.frame(
    category=c(rep("ROIs (l >= 7)",nrow(adi_14d.k27.tpm)),rep("H3K27me3 MRRs",nrow(adi_14d.MRR.tpm)),rep("H3K27me3 peaks",nrow(adi_14d.peaks.tpm)),rep("ROIs' Controls",nrow(adi_14d.k27.control.tpm))),
    log2tpm=c(log2(adi_14d.k27.tpm[,1]+1),log2(adi_14d.MRR.tpm[,1]+1),log2(adi_14d.peaks.tpm[,1]+1),log2(adi_14d.k27.control.tpm[,1]+1))
)

# 确保顺序是：len < 7, len >= 7, control
adi_14d.k27.tpm.df$category <- factor(adi_14d.k27.tpm.df$category, 
                                  levels = c("ROIs (l >= 7)","H3K27me3 MRRs","H3K27me3 peaks","ROIs' Controls"))


p <- ggplot(adi_14d.k27.tpm.df, aes(x = category, y = log2tpm, fill = category)) +
  # 添加误差线，注意 width 控制横杠宽度，必须放在 geom_boxplot 之前
  stat_boxplot(geom = "errorbar", width = 0.4) +
  # 绘制箱线图
  geom_boxplot(outlier.shape = 21, width = 0.6,color="black") + # outlier.shape = NA 可以隐藏离群点，视需求而定
  scale_fill_manual(values = c("#CC79A7","#D695BC","#E0B0D2","#CCCCCC")) +
  # 美化界面
  theme_classic(base_size = 16) +
  labs(title = "",
       x = "",
       y = "log2(TPM)") +
  theme(
  legend.position = "none",
  axis.text = element_text(color="black"),
  panel.grid.minor = element_blank()
  ) # 如果不需要图例可以隐藏
ggsave(file = "outplots/fig1/fig1_e.tg.log2tpm.adi_14d.pdf",p,width=6,height=4,dpi=300)


```


# f. 与其他组蛋白修饰信号的重叠情况
## 1. 覆盖信号的比例coverage; 
## 2. 各个chip的富集水平, 与背景相比
```{r}

l1 <- bt.intersect(a=msc.all,b=k27.env$msc.k27,wa=T)
l2 <- bt.intersect(a=adi_7d.all,b=k27.env$adi_7d.k27,wa=T)
l3 <- bt.intersect(a=adi_15d.all,b=k27.env$adi_15d.k27,wa=T)

df <- data.frame(
    msc=c(table(l1$V4)[2]/nrow(l1),table(l1$V5)[2]/nrow(l1),table(l1$V7)[2]/nrow(l1),table(l1$V8)[2]/nrow(l1),table(l1$V9)[2]/nrow(l1),table(l1$V10)[2]/nrow(l1),table(l1$V11)[2]/nrow(l1)),
    adi_7d = c(table(l2$V4)[2]/nrow(l2),table(l2$V5)[2]/nrow(l2),table(l2$V7)[2]/nrow(l2),table(l2$V8)[2]/nrow(l2),table(l2$V9)[2]/nrow(l2),table(l2$V10)[2]/nrow(l2),table(l2$V11)[2]/nrow(l2)),
    adi_14d=c(table(l3$V4)[2]/nrow(l3),table(l3$V5)[2]/nrow(l3),table(l3$V7)[2]/nrow(l3),table(l3$V8)[2]/nrow(l3),table(l3$V9)[2]/nrow(l3),table(l3$V10)[2]/nrow(l3),table(l3$V11)[2]/nrow(l3))
)
rownames(df) <- colnames(msc.all)[c(4,5,7:11)]

row_order <- rownames(df)
col_order <- colnames(df)

# 4. 将行名转换为一列，并转换为长格式数据
df_long <- df %>%
  mutate(Feature = rownames(df)) %>%
  pivot_longer(cols = -Feature, names_to = "Condition", values_to = "Value")

# 5. 锁定行列顺序：将 Feature 和 Condition 转换为 Factor，并指定 levels
# 注意：ggplot2 默认 y 轴是从下往上画的，为了让第一行 "DNase" 保持在最上方，我们需要将行顺序反转 (rev)
df_long$Feature <- factor(df_long$Feature, levels = rev(row_order))
df_long$Condition <- factor(df_long$Condition, levels = col_order)

# 6. 开始绘制热图
p <- ggplot(df_long, aes(x = Condition, y = Feature, fill = Value)) +
  geom_tile(color = "white", size = 0.5) +  # 单元格边框设为白色，增加精致感
  # 设置渐变色：0为白色，高值向暖色（红）过渡，使用 limits = c(0, NA) 确保 0 对应白色
  scale_fill_gradientn(
    colors = c("#ffffff", "#ffebae", "#ff9e3d", "#d7191c"), 
    values = c(0, 0.1, 0.5, 1.0), # 控制颜色过渡的权重
    limits = c(0, max(df_long$Value)),
    name = "Value"
  ) +
  # 调整美化主题
  theme_minimal(base_size = 16) +
  labs(x = NULL, y = NULL) + # 去掉多余的轴标签
  theme(
    axis.text.x = element_text(color = "black"),
    axis.text.y = element_text(color = "black"),
    panel.grid = element_blank(), # 移除网格线
    legend.position = "right"     # 图例放右侧
  ) +
  # 在格子中添加数值标注（可选，如果不需要可以删掉下面这行 geom_text）
  geom_text(aes(label = sprintf("%.3f", Value)), color = "black", size = 4)
ggsave(p,file = "outplots/fig1/fig1_g.other.chip.coverage.pdf",width=6,height=7)


k27.env$msc.k27.control <- read.table(file = "/storage/main/projects/bigcgpu-prj/zhangtianpei/Project/chromHMM/DiffCluster/output/fig1/msc.k27.control.bed",header = F)
k27.env$adi_7d.k27.control <- read.table(file = "/storage/main/projects/bigcgpu-prj/zhangtianpei/Project/chromHMM/DiffCluster/output/fig1/adi_7d.k27.control.bed",header = F)
k27.env$adi_15d.k27.control <- read.table(file = "/storage/main/projects/bigcgpu-prj/zhangtianpei/Project/chromHMM/DiffCluster/output/fig1/adi_14d.k27.control.bed",header = F)

make_gr <- function(df) {
  GRanges(seqnames = df[,1], ranges = IRanges(start = df[,2], end = df[,3]))
}

msc.otherchip.out <- data.frame(matrix(nrow=8,ncol=4))
rownames(msc.otherchip.out) <- mark_names
colnames(msc.otherchip.out) <- c("lower","or","upper","sig")

for (i in 1:length(mark_names)){
    # 1. 计算整体的c(a1,a2)和c(b1,b2)
    k4_pos_bins <- msc.all[msc.all[,i+3] == 1, 1:3]
    gr_k4_active <- make_gr(k4_pos_bins)
    gr_roi <- make_gr(k27.env$msc.k27)
    gr_control <- make_gr(k27.env$msc.k27.control)
    roi_densities <- data.frame(a1=countOverlaps(gr_roi, gr_k4_active),a2=round(width(gr_roi)/200)-countOverlaps(gr_roi, gr_k4_active))
    control_densities <- data.frame(b1=countOverlaps(gr_control, gr_k4_active),b2=round(width(gr_control)/200)-countOverlaps(gr_control, gr_k4_active))

    # 2. 循环1000次计算每次的OR值
    set.seed(42) # 保证结果可重复
    n_iterations <- 1000
    sample_size <- 1000
    results <- replicate(n_iterations, {
  # 随机抽样
        s_roi <- roi_densities[sample(nrow(roi_densities), sample_size),]
        s_con <- control_densities[sample(nrow(control_densities), sample_size*2),]
        out <- fisher.test(matrix(c(a1=sum(s_roi$a1),a2=sum(s_roi$a2),b1=sum(s_con$b1),b2=sum(s_con$b2)),nrow=2,ncol=2))$estimate
        
        return(as.numeric(out))
    })
    # 3. 计算最终的OR值和置信区间
    output <- c(quantile(results,0.05),quantile(results,0.5),quantile(results,0.95)) %>% as.numeric
    issig <- ifelse(as.numeric((quantile(results,0.05)-1)*(quantile(results,0.95)-1)) >0 ,"sig","unsig")
    msc.otherchip.out[i,] <- c(output,issig)

}

adi_7d.otherchip.out <- data.frame(matrix(nrow=8,ncol=4))
rownames(adi_7d.otherchip.out) <- mark_names
colnames(adi_7d.otherchip.out) <- c("lower","or","upper","sig")

for (i in 1:length(mark_names)){
    # 1. 计算整体的c(a1,a2)和c(b1,b2)
    k4_pos_bins <- adi_7d.all[adi_7d.all[,i+3] == 1, 1:3]
    gr_k4_active <- make_gr(k4_pos_bins)
    gr_roi <- make_gr(k27.env$adi_7d.k27)
    gr_control <- make_gr(k27.env$adi_7d.k27.control)
    roi_densities <- data.frame(a1=countOverlaps(gr_roi, gr_k4_active),a2=round(width(gr_roi)/200)-countOverlaps(gr_roi, gr_k4_active))
    control_densities <- data.frame(b1=countOverlaps(gr_control, gr_k4_active),b2=round(width(gr_control)/200)-countOverlaps(gr_control, gr_k4_active))

    # 2. 循环1000次计算每次的OR值
    set.seed(42) # 保证结果可重复
    n_iterations <- 1000
    sample_size <- 1000
    results <- replicate(n_iterations, {
  # 随机抽样
        s_roi <- roi_densities[sample(nrow(roi_densities), sample_size),]
        s_con <- control_densities[sample(nrow(control_densities), sample_size*2),]
        out <- fisher.test(matrix(c(a1=sum(s_roi$a1),a2=sum(s_roi$a2),b1=sum(s_con$b1),b2=sum(s_con$b2)),nrow=2,ncol=2))$estimate
        
        return(as.numeric(out))
    })
    # 3. 计算最终的OR值和置信区间
    output <- c(quantile(results,0.05),quantile(results,0.5),quantile(results,0.95)) %>% as.numeric
    issig <- ifelse(as.numeric((quantile(results,0.05)-1)*(quantile(results,0.95)-1)) >0 ,"sig","unsig")
    adi_7d.otherchip.out[i,] <- c(output,issig)

}


adi_15d.otherchip.out <- data.frame(matrix(nrow=8,ncol=4))
rownames(adi_15d.otherchip.out) <- mark_names
colnames(adi_15d.otherchip.out) <- c("lower","or","upper","sig")

for (i in 1:length(mark_names)){
    # 1. 计算整体的c(a1,a2)和c(b1,b2)
    k4_pos_bins <- adi_15d.all[adi_15d.all[,i+3] == 1, 1:3]
    gr_k4_active <- make_gr(k4_pos_bins)
    gr_roi <- make_gr(k27.env$adi_15d.k27)
    gr_control <- make_gr(k27.env$adi_15d.k27.control)
    roi_densities <- data.frame(a1=countOverlaps(gr_roi, gr_k4_active),a2=round(width(gr_roi)/200)-countOverlaps(gr_roi, gr_k4_active))
    control_densities <- data.frame(b1=countOverlaps(gr_control, gr_k4_active),b2=round(width(gr_control)/200)-countOverlaps(gr_control, gr_k4_active))

    # 2. 循环1000次计算每次的OR值
    set.seed(42) # 保证结果可重复
    n_iterations <- 1000
    sample_size <- 1000
    results <- replicate(n_iterations, {
  # 随机抽样
        s_roi <- roi_densities[sample(nrow(roi_densities), sample_size),]
        s_con <- control_densities[sample(nrow(control_densities), sample_size*2),]
        out <- fisher.test(matrix(c(a1=sum(s_roi$a1),a2=sum(s_roi$a2),b1=sum(s_con$b1),b2=sum(s_con$b2)),nrow=2,ncol=2))$estimate
        
        return(as.numeric(out))
    })
    # 3. 计算最终的OR值和置信区间
    output <- c(quantile(results,0.05),quantile(results,0.5),quantile(results,0.95)) %>% as.numeric
    issig <- ifelse(as.numeric((quantile(results,0.05)-1)*(quantile(results,0.95)-1)) >0 ,"sig","unsig")
    adi_15d.otherchip.out[i,] <- c(output,issig)

}

msc.otherchip.out <- msc.otherchip.out[-3,]
adi_7d.otherchip.out <- adi_7d.otherchip.out[-3,]
adi_15d.otherchip.out <- adi_15d.otherchip.out[-3,]


df <- data.frame(
    category=c(rownames(msc.otherchip.out),rownames(adi_7d.otherchip.out),rownames(adi_15d.otherchip.out)),
    time=c(rep("MSC",7),rep("ADI_7d",7),rep("ADI_14d",7)),
    OR=c(msc.otherchip.out$or,adi_7d.otherchip.out$or,adi_15d.otherchip.out$or),
    lower=c(msc.otherchip.out$lower,adi_7d.otherchip.out$lower,adi_15d.otherchip.out$lower),
    upper=c(msc.otherchip.out$upper,adi_7d.otherchip.out$upper,adi_15d.otherchip.out$upper),
    sig=c(msc.otherchip.out$sig,adi_7d.otherchip.out$sig,adi_15d.otherchip.out$sig)
)
df$OR <- as.numeric(df$OR)
df$lower <- as.numeric(df$lower)
df$upper <- as.numeric(df$upper)
df$category <- factor(df$category,mark_names)
df$time <- factor(df$time,c("MSC","ADI_7d","ADI_14d"))

library(dplyr)
library(ggplot2)
library(scales)

# df: category, time, OR, lower, upper, FDR

# ---- 1) 预处理：显著性/方向/深浅 ----
df2 <- df %>%
  mutate(
    # 转换为 Beta 值 (log2 转换)
    beta = log2(OR),
    beta_lower = log2(lower),
    beta_upper = log2(upper),
    
    # 颜色分配逻辑
    # sig == "sig" 且 OR > 1 -> 红色
    # sig == "sig" 且 OR < 1 -> 蓝色
    # sig == "unsig" -> 灰色
    color_group = case_when(
      sig == "unsig" ~ "Non-Significant",
      sig == "sig" & OR > 1 ~ "Risk (Increased)",
      sig == "sig" & OR < 1 ~ "Protective (Decreased)",
      TRUE ~ "Non-Significant"
    )
  )

# 因子排序 (根据你的输入数据，ADI_15d 在数据里是 ADI_14d，请检查)
time_levels <- c("MSC", "ADI_7d", "ADI_14d") 
df2$time <- factor(df2$time, levels = time_levels)

# Category 排序 (如果 mark_names 未定义，默认按字母或手动指定)
# mark_names <- c("DNase", "H3K27ac", "H3K36me3", "H3K4me1", "H3K4me3", "H3K9ac", "H3K9me3")
# df2$category <- factor(df2$category, levels = mark_names)

# 2. 定义颜色
# 挑选了更具学术感的深红和深蓝
my_colors <- c(
  "Risk (Increased)" = "#a50f15",      # 深红
  "Protective (Decreased)" = "#08519c", # 深蓝
  "Non-Significant" = "#BDBDBD"         # 灰色
)

# 3. 绘图
dodge <- position_dodge(width = 0.7)

p <- ggplot(df2, aes(x = category, y = beta, group = time, color = color_group)) +
  # 参考线：Beta = 0 (对应 OR = 1)
  geom_hline(yintercept = 0, linetype = "dashed", linewidth = 0.6, color = "grey30") +
  
  # 误差线
  geom_errorbar(
    aes(ymin = beta_lower, ymax = beta_upper),
    position = dodge,
    width = 0.2,
    linewidth = 0.8
  ) +
  
  # 点
  geom_point(
    aes(shape = time),
    position = dodge,
    size = 3.5,
    stroke = 1,
    fill = "white" # 如果想让点是空心的，可以将 shape 改为 21-25
  ) +
  
  # 颜色映射
  scale_color_manual(values = my_colors,guide = "none") +
  
  # 形状映射 (对应你数据中的三个时间点)
  scale_shape_manual(values = c("MSC" = 16, "ADI_7d" = 17, "ADI_14d" = 15)) +
  
  # 标签
  labs(
    y = "Beta Estimate",
    x = NULL,
    shape = "Time"
  ) +
  
  # 主题
  theme_classic(base_size = 16) +
  theme(
    panel.grid.minor = element_blank(),
    panel.grid.major.y = element_line(color = "grey95"), # 添加淡淡的水平网格线方便对齐
    axis.text.x = element_text(color = "black"), # 旋转 x 轴标签防止重叠
    axis.text.y = element_text(color = "black"),
    legend.position = "right"
  )

# 4. 保存
ggsave(file = "outplots/fig1/fig1_f.other.chip.bivalent.pdf", p, width = 10, height = 7, dpi = 300)


```


# sup1.a 展示所有组蛋白修饰的信号占据比例
```{r}
all.coverage.df <- data.frame(matrix(nrow=8,ncol=3))
rownames(all.coverage.df) <- mark_names
colnames(all.coverage.df) <- c("MSC","ADI_7d","ADI_14d")
for (i in 1:length(mark_names)){
    out1 <- table(msc.all[,mark_names[i]])[2]/length(msc.all[,mark_names[i]]) %>% as.numeric()
    out2 <- table(adi_7d.all[,mark_names[i]])[2]/length(adi_7d.all[,mark_names[i]]) %>% as.numeric()
    out3 <- table(adi_15d.all[,mark_names[i]])[2]/length(adi_15d.all[,mark_names[i]]) %>% as.numeric()
    all.coverage.df[i,] <- c(out1,out2,out3)
}


# 数据转换：从宽格式转为长格式
# 将行名转为一列，并使用 pivot_longer 展平数据
df_long <- all.coverage.df %>%
  tibble::rownames_to_column(var = "Marker") %>%
  pivot_longer(cols = -Marker, names_to = "Sample", values_to = "Coverage")

# 4. 锁定样本顺序（确保颜色按 MSC, ADI_7d, ADI_14d 依次对应）
df_long$Sample <- factor(df_long$Sample, levels = c("MSC", "ADI_7d", "ADI_14d"))

# 5. 绘图
p <- ggplot(df_long, aes(x = Marker, y = Coverage, fill = Sample)) +
  geom_bar(stat = "identity", position = position_dodge(width = 0.8), width = 0.7) +
  scale_fill_manual(values = c("MSC" = "#0072B2", 
                               "ADI_7d" = "#E69F00", 
                               "ADI_14d" = "#CC79A7")) +
  theme_bw(base_size = 16) +
  labs(title = "",
       x = "",
       y = "Coverage Value",
       fill = "Sample Type") +
  theme(axis.text.x = element_text(angle = 45, hjust = 1),
  axis.text=element_text(color="black"),
  legend.position="top") # 如果标签太挤，旋转45度
ggsave(file = "outplots/fig1/sup/sup1_a.all.chip.coverage.pdf", p, width = 12, height = 5, dpi = 300)

```

<!-- 
# sup1.b 展示k27.all对应数据的长度与数量分布
```{r}
hist(k27.env$msc.k27.all$len)
library(ggplot2)

max_y <- 170000
max_x <- 8
p1 <- ggplot(data.frame(len = k27.env$msc.k27.all$len), aes(x = log2(len))) +
  # 绘制直方图：设置填充颜色、边框颜色和透明度
  geom_histogram(binwidth = 0.6, boundary = 0, fill = "#1F77B4", color = "black") +
  scale_y_continuous(limits = c(0, max_y),expand = expansion(mult = c(0, 0.1))) +
  scale_x_continuous(limits = c(0, max_x),expand = c(-0.1, 0.1)) +
  # 使用简洁的主题
  theme_classic(base_size = 16) +
  # 添加标题和修改坐标轴标签
  labs(
    title = ,
    subtitle = ,
    x = expression(log[2](Length)),
    y = ""
  ) +
  # 进一步优化细节
  theme(
    axis.text = element_text(color="black")
)

p2 <- ggplot(data.frame(len = k27.env$adi_7d.k27.all$len), aes(x = log2(len))) +
  # 绘制直方图：设置填充颜色、边框颜色和透明度
  geom_histogram(binwidth = 0.6, boundary = 0, fill = "#2CA02C", color = "black") +
  scale_y_continuous(limits = c(0, max_y),expand = expansion(mult = c(0, 0.1))) +
  scale_x_continuous(limits = c(0, max_x),expand = c(-0.1, 0.1)) +
  # 使用简洁的主题
  theme_classic(base_size = 16) +
  # 添加标题和修改坐标轴标签
  labs(
    title = ,
    subtitle = ,
    x = expression(log[2](Length)),
    y = ""
  ) +
  # 进一步优化细节
  theme(
    axis.text = element_text(color="black")
)

p3 <- ggplot(data.frame(len = k27.env$adi_15d.k27.all$len), aes(x = log2(len))) +
  # 绘制直方图：设置填充颜色、边框颜色和透明度
  geom_histogram(binwidth = 0.6, boundary = 0, fill = "#D62728", color = "black") +
  scale_y_continuous(limits = c(0, max_y),expand = expansion(mult = c(0, 0.1))) +
  scale_x_continuous(limits = c(0, max_x),expand = c(-0.1, 0.1)) +
  # 使用简洁的主题
  theme_classic(base_size = 16) +
  # 添加标题和修改坐标轴标签
  labs(
    title = ,
    subtitle = ,
    x = expression(log[2](Length)),
    y = ""
  ) +
  # 进一步优化细节
  theme(
    axis.text = element_text(color="black")
)
library(patchwork)
combined_plot <- p1 + p2  + p3
ggsave(file = "outplots/fig1/sup/sup1_b.all.k27.hist.pdf",combined_plot,width=11,height=4,dpi=300)

``` -->


# sup1.c 展示不同长度ROIs与对应靶基因数量与表达的关系
```{r}
k27.env$msc.k27.all.pro.tg <- read.table(file = "/storage/main/projects/bigcgpu-prj/zhangtianpei/Project/chromHMM/DiffCluster/output/fig1/msc.k27.all.tg.bed.tsv",header = T)
k27.env$msc.k27.all.pro.tg <- k27.env$msc.k27.all.pro.tg[k27.env$msc.k27.all.pro.tg$final_type != "intergenic_far",]

k27.env$adi_7d.k27.all.pro.tg <- read.table(file = "/storage/main/projects/bigcgpu-prj/zhangtianpei/Project/chromHMM/DiffCluster/output/fig1/adi_7d.k27.all.tg.bed.tsv",header = T)
k27.env$adi_7d.k27.all.pro.tg <- k27.env$adi_7d.k27.all.pro.tg[k27.env$adi_7d.k27.all.pro.tg$final_type != "intergenic_far",]

k27.env$adi_15d.k27.all.pro.tg <- read.table(file = "/storage/main/projects/bigcgpu-prj/zhangtianpei/Project/chromHMM/DiffCluster/output/fig1/adi_14d.k27.all.tg.bed.tsv",header = T)
k27.env$adi_15d.k27.all.pro.tg <- k27.env$adi_15d.k27.all.pro.tg[k27.env$adi_15d.k27.all.pro.tg$final_type != "intergenic_far",]


outtpm.list <- list()
for (i in 2:15){
    tg <- k27.env$msc.k27.all.pro.tg[k27.env$msc.k27.all.pro.tg$len == i,"target_gene_id"]
    outtpm.list[[i]] <- log2(all.tpm[sample(tg,1000),"MSC"]+1)
}

boxplot(outtpm.list[[2]],outtpm.list[[3]],outtpm.list[[4]],outtpm.list[[5]],outtpm.list[[6]],outtpm.list[[7]],outtpm.list[[8]],outtpm.list[[9]],outtpm.list[[10]])


## 做一个简单的敏感性分析：对应l>=3,l>=5,l>=7,l>=9对应的靶基因表达情况

outtpm.list <- list()
for (i in c(3,5,7,9,15)){
    tg <- k27.env$msc.k27.all.pro.tg[k27.env$msc.k27.all.pro.tg$len >= i,"target_gene_id"]
    outtpm.list[[i]] <- log2(all.tpm[tg,"MSC"]+1)
}

boxplot(outtpm.list[[3]],outtpm.list[[5]],outtpm.list[[7]],outtpm.list[[9]],outtpm.list[[15]])

msc.allroi.tpm <- data.frame(
    category=c(rep("l >= 3",length(outtpm.list[[3]])),rep("l >= 5",length(outtpm.list[[5]])),rep("l >= 7",length(outtpm.list[[7]])),rep("l >= 9",length(outtpm.list[[9]])),rep("l >= 15",length(outtpm.list[[15]]))),
    log2tpm=c(outtpm.list[[3]],outtpm.list[[5]],outtpm.list[[7]],outtpm.list[[9]],outtpm.list[[15]]))



# 1. 准备数据 (假设您已经有了 msc.allroi.tpm)
# 这里为了演示，我先生成模拟数据
set.seed(123)
categories_order <- c("l >= 3", "l >= 5", "l >= 7", "l >= 9", "l >= 15")
counts <- c(nrow(k27.env$msc.k27.all[k27.env$msc.k27.all$len >= 3,]),nrow(k27.env$msc.k27.all[k27.env$msc.k27.all$len >= 5,]),nrow(k27.env$msc.k27.all[k27.env$msc.k27.all$len >= 7,]),nrow(k27.env$msc.k27.all[k27.env$msc.k27.all$len >= 9,]),nrow(k27.env$msc.k27.all[k27.env$msc.k27.all$len >= 15,]))

# 累积频数数据
cum_data <- data.frame(
  category = factor(categories_order, levels = categories_order),
  cum_val = counts
)
msc.allroi.tpm$category <- factor(msc.allroi.tpm$category,levels=categories_order)

# 2. 绘制上方图表：柱状图 (累积频数)
# 要求：倒着画，x轴在上面
p1 <- ggplot(cum_data, aes(x = category, y = cum_val)) +
  geom_col(fill = "#69b3a2", width = 0.6, alpha = 0.8) +
  # 使用 scale_y_reverse 使柱子向下生长
  scale_y_reverse(
    #labels = scales::percent_format(), 
    expand = expansion(mult = c(0.1, 0))) +
  # 将 x 轴移动到顶部
  scale_x_discrete(position = "top") +
  labs(y = "Cumulative Frequency", x = NULL) +
  theme_bw(base_size = 16) +
  theme(
    legend.position = "none",
    axis.text = element_text(color="black"),
    panel.grid.minor = element_blank()
  )



# 3. 绘制下方图表：箱线图 (基因表达量)
p2 <- ggplot(msc.allroi.tpm, aes(x = category, y = log2tpm)) +
  # coef = 0 只保留箱体（25%-75%）和中位数线，去掉上下须线
  # outlier.shape = NA 去掉所有异常值点
  stat_boxplot(geom = "errorbar",
        width=0.4)+
  geom_boxplot(aes(fill = category), coef = 0, outlier.shape = NA, alpha = 1, width = 0.6) +
  scale_fill_manual(
    values = c("#D6E8F9","#A0CCE3","#5FA3D0","#1F77B4","#0E4C8C")
  ) +
  labs(y = "Log2(TPM) Expression", x = "Category") +
  theme_bw(base_size = 16) +
  theme(
    legend.position = "none",
    axis.text = element_text(color="black"),
    panel.grid.minor = element_blank()
  )

# 4. 使用 patchwork 组合两个图表
# plot_layout(heights = c(1, 2)) 设置上下两个图的高度比例
combined_plot <- p1 / p2 + 
  patchwork::plot_layout(heights = c(1, 1.5)) 

# 显示图表
print(combined_plot)

ggsave("outplots/fig1/sup/sup1_c.MSC.compare.pdf",combined_plot,width=5,height=6,dpi=300)


## ADI 7d
outtpm.list <- list()
for (i in c(3,5,7,9,17)){
    tg <- k27.env$adi_7d.k27.all.pro.tg[k27.env$adi_7d.k27.all.pro.tg$len >= i,"target_gene_id"]
    outtpm.list[[i]] <- log2(all.tpm[tg,"MSC"]+1)
}

boxplot(outtpm.list[[3]],outtpm.list[[5]],outtpm.list[[7]],outtpm.list[[9]],outtpm.list[[17]])

msc.allroi.tpm <- data.frame(
    category=c(rep("l >= 3",length(outtpm.list[[3]])),rep("l >= 5",length(outtpm.list[[5]])),rep("l >= 7",length(outtpm.list[[7]])),rep("l >= 9",length(outtpm.list[[9]])),rep("l >= 17",length(outtpm.list[[17]]))),
    log2tpm=c(outtpm.list[[3]],outtpm.list[[5]],outtpm.list[[7]],outtpm.list[[9]],outtpm.list[[17]]))



# 1. 准备数据 (假设您已经有了 msc.allroi.tpm)
# 这里为了演示，我先生成模拟数据
set.seed(123)
categories_order <- c("l >= 3", "l >= 5", "l >= 7", "l >= 9", "l >= 17")
counts <- c(nrow(k27.env$adi_7d.k27.all[k27.env$adi_7d.k27.all$len >= 3,]),nrow(k27.env$adi_7d.k27.all[k27.env$adi_7d.k27.all$len >= 5,]),nrow(k27.env$adi_7d.k27.all[k27.env$adi_7d.k27.all$len >= 7,]),nrow(k27.env$adi_7d.k27.all[k27.env$adi_7d.k27.all$len >= 9,]),nrow(k27.env$adi_7d.k27.all[k27.env$adi_7d.k27.all$len >= 17,]))

# 累积频数数据
cum_data <- data.frame(
  category = factor(categories_order, levels = categories_order),
  cum_val = counts
)
msc.allroi.tpm$category <- factor(msc.allroi.tpm$category,levels=categories_order)

# 2. 绘制上方图表：柱状图 (累积频数)
# 要求：倒着画，x轴在上面
p1 <- ggplot(cum_data, aes(x = category, y = cum_val)) +
  geom_col(fill = "#69b3a2", width = 0.6, alpha = 0.8) +
  # 使用 scale_y_reverse 使柱子向下生长
  scale_y_reverse(
    #labels = scales::percent_format(), 
    expand = expansion(mult = c(0.1, 0))) +
  # 将 x 轴移动到顶部
  scale_x_discrete(position = "top") +
  labs(y = "Cumulative Frequency", x = NULL) +
  theme_bw(base_size = 16) +
  theme(
    legend.position = "none",
    axis.text = element_text(color="black"),
    panel.grid.minor = element_blank()
  )



# 3. 绘制下方图表：箱线图 (基因表达量)
p2 <- ggplot(msc.allroi.tpm, aes(x = category, y = log2tpm)) +
  # coef = 0 只保留箱体（25%-75%）和中位数线，去掉上下须线
  # outlier.shape = NA 去掉所有异常值点
  stat_boxplot(geom = "errorbar",
        width=0.4)+
  geom_boxplot(aes(fill = category), coef = 0, outlier.shape = NA, alpha = 1, width = 0.6) +
  scale_fill_manual(
    values = c("#E6F4E6", "#B8E0B8", "#7FC97F", "#2CA02C", "#1A6E1A")
  ) +
  labs(y = "Log2(TPM) Expression", x = "Category") +
  theme_bw(base_size = 16) +
  theme(
    legend.position = "none",
    axis.text = element_text(color="black"),
    panel.grid.minor = element_blank()
  )

# 4. 使用 patchwork 组合两个图表
# plot_layout(heights = c(1, 2)) 设置上下两个图的高度比例
combined_plot <- p1 / p2 + 
  patchwork::plot_layout(heights = c(1, 1.5)) 

# 显示图表
print(combined_plot)

ggsave("outplots/fig1/sup/sup1_c.ADI_7d.compare.pdf",combined_plot,width=5,height=6,dpi=300)


## ADI 14d
outtpm.list <- list()
for (i in c(3,5,7,9,15)){
    tg <- k27.env$adi_15d.k27.all.pro.tg[k27.env$adi_15d.k27.all.pro.tg$len >= i,"target_gene_id"]
    outtpm.list[[i]] <- log2(all.tpm[tg,"MSC"]+1)
}

boxplot(outtpm.list[[3]],outtpm.list[[5]],outtpm.list[[7]],outtpm.list[[9]],outtpm.list[[15]])

msc.allroi.tpm <- data.frame(
    category=c(rep("l >= 3",length(outtpm.list[[3]])),rep("l >= 5",length(outtpm.list[[5]])),rep("l >= 7",length(outtpm.list[[7]])),rep("l >= 9",length(outtpm.list[[9]])),rep("l >= 15",length(outtpm.list[[15]]))),
    log2tpm=c(outtpm.list[[3]],outtpm.list[[5]],outtpm.list[[7]],outtpm.list[[9]],outtpm.list[[15]]))



# 1. 准备数据 (假设您已经有了 msc.allroi.tpm)
# 这里为了演示，我先生成模拟数据
set.seed(123)
categories_order <- c("l >= 3", "l >= 5", "l >= 7", "l >= 9", "l >= 15")
counts <- c(nrow(k27.env$adi_15d.k27.all[k27.env$adi_15d.k27.all$len >= 3,]),nrow(k27.env$adi_15d.k27.all[k27.env$adi_15d.k27.all$len >= 5,]),nrow(k27.env$adi_15d.k27.all[k27.env$adi_15d.k27.all$len >= 7,]),nrow(k27.env$adi_15d.k27.all[k27.env$adi_15d.k27.all$len >= 9,]),nrow(k27.env$adi_15d.k27.all[k27.env$adi_15d.k27.all$len >= 15,]))

# 累积频数数据
cum_data <- data.frame(
  category = factor(categories_order, levels = categories_order),
  cum_val = counts
)
msc.allroi.tpm$category <- factor(msc.allroi.tpm$category,levels=categories_order)

# 2. 绘制上方图表：柱状图 (累积频数)
# 要求：倒着画，x轴在上面
p1 <- ggplot(cum_data, aes(x = category, y = cum_val)) +
  geom_col(fill = "#69b3a2", width = 0.6, alpha = 0.8) +
  # 使用 scale_y_reverse 使柱子向下生长
  scale_y_reverse(
    #labels = scales::percent_format(), 
    expand = expansion(mult = c(0.1, 0))) +
  # 将 x 轴移动到顶部
  scale_x_discrete(position = "top") +
  labs(y = "Cumulative Frequency", x = NULL) +
  theme_bw(base_size = 16) +
  theme(
    legend.position = "none",
    axis.text = element_text(color="black"),
    panel.grid.minor = element_blank()
  )



# 3. 绘制下方图表：箱线图 (基因表达量)
p2 <- ggplot(msc.allroi.tpm, aes(x = category, y = log2tpm)) +
  # coef = 0 只保留箱体（25%-75%）和中位数线，去掉上下须线
  # outlier.shape = NA 去掉所有异常值点
  stat_boxplot(geom = "errorbar",
        width=0.4)+
  geom_boxplot(aes(fill = category), coef = 0, outlier.shape = NA, alpha = 1, width = 0.6) +
  scale_fill_manual(
    values = c("#FAD2D2", "#F6A6A6", "#EF6A6A", "#D93A3A", "#A80F0F")
  ) +
  labs(y = "Log2(TPM) Expression", x = "Category") +
  theme_bw(base_size = 16) +
  theme(
    legend.position = "none",
    axis.text = element_text(color="black"),
    panel.grid.minor = element_blank()
  )

# 4. 使用 patchwork 组合两个图表
# plot_layout(heights = c(1, 2)) 设置上下两个图的高度比例
combined_plot <- p1 / p2 + 
  patchwork::plot_layout(heights = c(1, 1.5)) 

# 显示图表
print(combined_plot)

ggsave("outplots/fig1/sup/sup1_c.ADI_14d.compare.pdf",combined_plot,width=5,height=6,dpi=300)



```
<!-- 
# sup1.e 流动桑基图展示转化情况
```{r}

## 如果用l>=7来看的话
l1 <- data.frame(msc.all,index=1:nrow(msc.all))
l1 <- l1[l1$H3K27me3 == 1,c(1,2,3,12)]
l1.k27 <- bt.intersect(a=l1,b=k27.env$msc.k27,wa=T) %>% unique()

l2 <- data.frame(adi_7d.all,index=1:nrow(adi_7d.all))
l2 <- l2[l2$H3K27me3 == 1,c(1,2,3,12)]
l2.k27 <- bt.intersect(a=l2,b=k27.env$adi.7d.k27,wa=T) %>% unique()

l3 <- data.frame(adi_15d.all,index=1:nrow(adi_15d.all))
l3 <- l3[l3$H3K27me3 == 1,c(1,2,3,12)]
l3.k27 <- bt.intersect(a=l3,b=k27.env$adi.15d.k27,wa=T) %>% unique()

l1 <- l1.k27[,4]
l2 <- l2.k27[,4]
l3 <- l3.k27[,4]

all <- unique(c(l1,l2,l3))
l1.out <- setdiff(all,l1)
l2.out <- setdiff(all,l2)
l3.out <- setdiff(all,l3)

intersect(intersect(l1.out,l2.out),l3.out) %>% unique %>% length
intersect(intersect(l1,l2.out),l3.out) %>% unique %>% length
intersect(intersect(l1.out,l2),l3.out) %>% unique %>% length
intersect(intersect(l1,l2),l3.out) %>% unique %>% length
intersect(intersect(l1.out,l2.out),l3) %>% unique %>% length
intersect(intersect(l1,l2.out),l3) %>% unique %>% length
intersect(intersect(l1.out,l2),l3) %>% unique %>% length
intersect(intersect(l1,l2),l3) %>% unique %>% length


# 加载必要的库
library(ggplot2)
library(ggalluvial)

# 构建所有路径及其流量（示例数据）
# 每一行代表一条完整的路径：T1 -> T2 -> T3
paths <- expand.grid(
  MSC = c(0, 1),
  ADI_7d = c(0, 1),
  ADI_14d = c(0, 1)
)

paths$weight <- c(0,82181,105806,42688,60591,11745,26074,21346)


lodes_data <- paths %>%
  group_by(MSC, ADI_7d, ADI_14d) %>%
  summarise(weight = sum(weight), .groups = "drop") %>%
  mutate(alluvium = row_number()) %>%
  pivot_longer(cols = c(MSC, ADI_7d, ADI_14d), names_to = "x", values_to = "stratum") %>%
  mutate(
    x = factor(x, levels = c("MSC", "ADI_7d", "ADI_14d")),
    stratum = factor(stratum, levels = c(1,0))
  ) %>%
  select(x, stratum, alluvium, weight)

library(ggalluvial)
p <- ggplot(lodes_data,
       aes(x = x, stratum = stratum, alluvium = alluvium, y = weight, fill = stratum)) +
  geom_alluvium(alpha = 0.7, width = 0.5) +
  geom_stratum(width = 0.5, color = "white") +
  labs(x=NULL,y=NULL,title=NULL)+
  theme_minimal(base_size = 16) +
  theme(panel.grid = element_blank(), legend.position = "none",
  axis.text=element_text(color="black"))
ggsave("outplots/fig1/sup/sup1_e.ggalluvial.pdf",p,width=7,height=6,dpi=300)
``` -->


# sup1.f 不同长度类别k27对应其在基因组注释情况
```{r}
library(ChIPseeker)
library(EnsDb.Hsapiens.v75)
l1 <- k27.env$msc.k27.all[k27.env$msc.k27.all$len <=6,1:3]
l1[,1] <- sapply(strsplit(l1[,1],"chr"),"[",2)
l2 <- k27.env$msc.k27.all[k27.env$msc.k27.all$len > 6,1:3]
l2[,1] <- sapply(strsplit(l2[,1],"chr"),"[",2)
l3 <- k27.env$adi_7d.k27.all[k27.env$adi_7d.k27.all$len <=6,1:3]
l3[,1] <- sapply(strsplit(l3[,1],"chr"),"[",2)
l4 <- k27.env$adi_7d.k27.all[k27.env$adi_7d.k27.all$len >6,1:3]
l4[,1] <- sapply(strsplit(l4[,1],"chr"),"[",2)
l5 <- k27.env$adi_15d.k27.all[k27.env$adi_15d.k27.all$len <=6,1:3]
l5[,1] <- sapply(strsplit(l5[,1],"chr"),"[",2)
l6 <- k27.env$adi_15d.k27.all[k27.env$adi_15d.k27.all$len >6,1:3]
l6[,1] <- sapply(strsplit(l6[,1],"chr"),"[",2)
write.table(l1,file = "output/fig1/msc.k27.k1.bed",row.names = F,col.names = F,sep = "\t",quote = F)
write.table(l2,file = "output/fig1/msc.k27.k2.bed",row.names = F,col.names = F,sep = "\t",quote = F)
write.table(l3,file = "output/fig1/adi_7d.k27.k1.bed",row.names = F,col.names = F,sep = "\t",quote = F)
write.table(l4,file = "output/fig1/adi_7d.k27.k2.bed",row.names = F,col.names = F,sep = "\t",quote = F)
write.table(l5,file = "output/fig1/adi_15d.k27.k1.bed",row.names = F,col.names = F,sep = "\t",quote = F)
write.table(l6,file = "output/fig1/adi_15d.k27.k2.bed",row.names = F,col.names = F,sep = "\t",quote = F)

peaklist <- list(
    MSC1="output/fig1/msc.k27.k1.bed",
    MSC2="output/fig1/msc.k27.k2.bed",
    ADI_7d1="output/fig1/adi_7d.k27.k1.bed",
    ADI_7d2="output/fig1/adi_7d.k27.k2.bed",
    ADI_14d1="output/fig1/adi_15d.k27.k1.bed",
    ADI_14d2="output/fig1/adi_15d.k27.k2.bed")
peak_objects <- lapply(peaklist, function(path) {
    if (!file.exists(path)) {
        stop(paste("找不到文件:", path, "请检查路径或工作目录！"))
    }
    # 使用 readPeakFile 读入，这会返回一个 GRanges 对象
    return(readPeakFile(path))
})

# 4. 进行注释
peakAnnoList <- lapply(peak_objects, annotatePeak, 
                       TxDb = EnsDb.Hsapiens.v75,
                       tssRegion = c(-2000, 2000), 
                       verbose = FALSE)
p <- plotAnnoBar(peakAnnoList,cex.axis =5)
ggsave(file = "outplots/fig1/sup/sup1_f.all.genome.location.annot.pdf",width=8,height=6,dpi=300)
```
